# Latvieðu valodas affix fails lietoðanai ar OpenOffice v.v. 1.1.x, 2.x.x un 3.x.x
# Latvian affix table for OpenOffice v.v. 1.1.x, 2.x.x and 3.x.x
#
# Copyright (C) 2002-2011 Janis Eisaks, jancs@dv.lv
#
# Version info: 0.9.4
# Izmainîta pieeja darbîbas vârdu locîðanai - no dalîtas pa konjugâcijâm 
# uz dalîtâm pa laikiem un tipiem (tag, pak, nak, izt formas, ciesh k, divd.)
#
# This library is free software; you can redistribute it and/or
# modify it under the terms of the GNU Lesser General Public
# License as published by the Free Software Foundation; either
# version 2.1 of the License, or (at your option) any later version.
#
# This library is distributed in the hope that it will be useful,
# but WITHOUT ANY WARRANTY; without even the implied warranty of
# MERCHANTABILITY or FITNESS FOR A PARTICULAR PURPOSE. See the GNU
# Lesser General Public License for more details.
#
# You should have received a copy of the GNU Lesser General Public
# License along with this library; if not, write to the Free Software
# Foundation, Inc., 59 Temple Place, Suite 330, Boston, MA 02111-1307 USA
# 
# Faila radîðanai izmantotâ literatûra  
#  1. B.Ceplîte, L.Ceplîtis
#     Latvieðu valodas praktiskâ gramatika, ISBN 9984 04 641-9
#  2.D.Guïevska, A.Miíelsone, T.Porîte
#     Pareizrakstîbas un pareizrunas rokasgrâmata, Avots, 2002, ISBN 9984-700-64-X
#
# Pateicos Dr. Andrejam Spektoram un LU Mâkslîgâ Intelekta laboratorijai
# par iespçju izmantot apkopoto vârdu krâjumu; Edvînam Malnaèam, 
# Egonam Spalânam, Valdemâram Rozenbergam, kâ arî citiem brîvprâtîgajiem 
# par nesavtîgu atbalstu projekta realizâcijâ
#
# Îpaða pateicîba Valsts sociâlâs apdroðinâðanas aìentûrai 
# (http://www.vsaa.gov.lv) par vçlçðanos un varçðanu materiâli 
# atbalstît darbu pie vârdnîcas pilnveidoðanas.
#
# Faila formâts: myspell
#
# Here's a part of flags used, in case you want to add new ones.
#
#        -=1234567890ABCDEFGHIJKLMNOPQRSTUVWXYZ 
# Used:  --+++++++++---+++-++++++-+++++++++++++
#        _+!@ $%^&*()abcdefghijklmnopqrstuvwxyz
# Used:  --------------++++++------+++++++---++

SET ISO8859-13
TRY ianseâtumpojðrkdîzlçvbgcíûòïèþfìhASMVLDIKERBGJZTNPHUOFCÂÍÞÇÌÐÎÛÈÒÏ

PFX + Y 1
PFX +  0  ne .

SFX = Y 1
SFX = 0 . .

SFX B Y 21
SFX B   t     ðu     [^sz]t
SFX B   t     si     [^sz]t
SFX B   t     s      [^sz]t
SFX B   t     sim    [^sz]t
SFX B   t     siet   [^sz]t
SFX B   t     sit    [^sz]t
SFX B   t     ðot    [^sz]t
SFX B   st    tîðu   [s]t
SFX B   st    tîsi   [s]t
SFX B   st    tîs    [s]t
SFX B   st    tîsim  [s]t
SFX B   st    tîsiet [s]t
SFX B   st    tîsit  [s]t
SFX B   st    tîðot  [s]t
SFX B   t     îðu     [z]t
SFX B   t     îsi     [z]t
SFX B   t     îs      [z]t
SFX B   t     îsim    [z]t
SFX B   t     îsiet   [z]t
SFX B   t     îsit    [z]t
SFX B   t     îðot    [z]t

SFX F Y 7
SFX F   t     îðu     [s]t
SFX F   t     îsi     [s]t
SFX F   t     îs      [s]t
SFX F   t     îsim    [s]t
SFX F   t     îsiet   [s]t
SFX F   t     îsit    [s]t
SFX F   t     îðot    [s]t

SFX E Y 29
SFX E   st    dîðu     [^u]st
SFX E   st    dîsi     [^u]st
SFX E   st    dîs      [^u]st
SFX E   st    dîsim    [^u]st
SFX E   st    dîsiet   [^u]st
SFX E   st    dîsit    [^u]st
SFX E   st    dîðot    [^u]st
SFX E   st    dîðu     [^k]ust
SFX E   st    dîsi     [^k]ust
SFX E   st    dîs      [^k]ust
SFX E   st    dîsim    [^k]ust
SFX E   st    dîsiet   [^k]ust
SFX E   st    dîsit    [^k]ust
SFX E   st    dîðot    [^k]ust
SFX E   st    du       [^u]st
SFX E   st    di       [^u]st
SFX E   st    da       [^u]st
SFX E   st    dâm      [^u]st
SFX E   st    dât      [^u]st
SFX E   st    du       [^k]ust
SFX E   st    di       [^k]ust
SFX E   st    da       [^k]ust
SFX E   st    dâm      [^k]ust
SFX E   st    dât      [^k]ust
SFX E   t    u       [k]ust
SFX E   t    i       [k]ust
SFX E   t    a       [k]ust
SFX E   t    âm      [k]ust
SFX E   t    ât      [k]ust

SFX 4 Y 40
SFX 4 t   u     [^îûesm]t
SFX 4 t   i     [^îûesm]t
SFX 4 t   a     [^îûesm]t
SFX 4 t   âm    [^îûesm]t
SFX 4 t   ât    [^îûesm]t
SFX 4 ît  inu   [î]t
SFX 4 ît  ini   [î]t
SFX 4 ît  ina   [î]t
SFX 4 ît  inâm  [î]t
SFX 4 ît  inât  [î]t
SFX 4 ût  uvu   [û]t
SFX 4 ût  uvi   [û]t
SFX 4 ût  uva   [û]t
SFX 4 ût  uvâm  [û]t
SFX 4 ût  uvât  [û]t
SFX 4 st  tu    [^i]st
SFX 4 st  ti    [^i]st
SFX 4 st  ta    [^i]st
SFX 4 st  tâm   [^i]st
SFX 4 st  tât   [^i]st
SFX 4 t   u    [i]st
SFX 4 t   i    [i]st
SFX 4 t   a    [i]st
SFX 4 t   âm   [i]st
SFX 4 t   ât   [i]st
SFX 4 iet çju   [i]et
SFX 4 iet çji   [i]et
SFX 4 iet çja   [i]et
SFX 4 iet çjâm  [i]et
SFX 4 iet çjât  [i]et
SFX 4 emt çmu   [e]mt
SFX 4 emt çmi   [e]mt
SFX 4 emt çma   [e]mt
SFX 4 emt çmâm  [e]mt
SFX 4 emt çmât  [e]mt
SFX 4 t   u     [iu]mt
SFX 4 t   i     [iu]mt
SFX 4 t   a     [iu]mt
SFX 4 t   âm    [iu]mt
SFX 4 t   ât    [iu]mt

SFX 5 Y 75
SFX 5   gt    dzu     [g]t
SFX 5   gt    dzi     [g]t
SFX 5   gt    dza     [g]t
SFX 5   gt    dzâm    [g]t
SFX 5   gt    dzât    [g]t
SFX 5   kt    cu      [k]t
SFX 5   kt    ci      [k]t
SFX 5   kt    ca      [k]t
SFX 5   kt    câm     [k]t
SFX 5   kt    cât     [k]t
SFX 5   st    ju      [s]t
SFX 5   st    ji      [s]t
SFX 5   st    ja      [s]t
SFX 5   st    jâm     [s]t
SFX 5   st    jât     [s]t
SFX 5   aut   âvu     [a]ut
SFX 5   aut   âvi     [a]ut
SFX 5   aut   âva     [a]ut
SFX 5   aut   âvâm    [a]ut
SFX 5   aut   âvât    [a]ut
SFX 5   t     u     [^eiu]lt
SFX 5   t     i     [^eiu]lt
SFX 5   t     a     [^eiu]lt
SFX 5   t     âm    [^eiu]lt
SFX 5   t     ât    [^eiu]lt
SFX 5   elt   çlu     [e]lt
SFX 5   elt   çli     [e]lt
SFX 5   elt   çla     [e]lt
SFX 5   elt   çlâm    [e]lt
SFX 5   elt   çlât    [e]lt
SFX 5   ilt   îlu    [i]lt
SFX 5   ilt   îli    [i]lt
SFX 5   ilt   îla    [i]lt
SFX 5   ilt   îlâm   [i]lt
SFX 5   ilt   îlât   [i]lt
SFX 5   ult   ûlu     [u]lt
SFX 5   ult   ûli     [u]lt
SFX 5   ult   ûla     [u]lt
SFX 5   ult   ûlâm    [u]lt
SFX 5   ult   ûlât    [u]lt
SFX 5   t     u    [^aeiu]rt
SFX 5   t     i    [^aeiu]rt
SFX 5   t     a    [^aeiu]rt
SFX 5   t     âm   [^aeiu]rt
SFX 5   t     ât   [^aeiu]rt
SFX 5   art   âru    [a]rt
SFX 5   art   âri    [a]rt
SFX 5   art   âra    [a]rt
SFX 5   art   ârâm   [a]rt
SFX 5   art   ârât   [a]rt
SFX 5   ert   çru   [e]rt
SFX 5   ert   çri   [e]rt
SFX 5   ert   çra   [e]rt
SFX 5   ert   çrâm  [e]rt
SFX 5   ert   çrât  [e]rt
SFX 5   irt   îru    [i]rt
SFX 5   irt   îri    [i]rt
SFX 5   irt   îra    [i]rt
SFX 5   irt   îrâm   [i]rt
SFX 5   irt   îrât   [i]rt
SFX 5   urt   ûru   [u]rt
SFX 5   urt   ûri   [u]rt
SFX 5   urt   ûra   [u]rt
SFX 5   urt   ûrâm  [u]rt
SFX 5   urt   ûrât  [u]rt
SFX 5   ît    iju    [î]t
SFX 5   ît    iji    [î]t
SFX 5   ît    ija    [î]t
SFX 5   ît    ijâm   [î]t
SFX 5   ît    ijât   [î]t
SFX 5   ût    iju    [û]t
SFX 5   ût    iji    [û]t
SFX 5   ût    ija    [û]t
SFX 5   ût    ijâm   [û]t
SFX 5   ût    ijât   [û]t

SFX 1 Y 5
SFX 1   t     ju      [âçîoû]t
SFX 1   t     ji      [âçîoû]t
SFX 1   t     ja      [âçîoû]t
SFX 1   t     jâm     [âçîoû]t
SFX 1   t     jât     [âçîoû]t

SFX 8 Y 116
SFX 8 t   u       [^eîps]t
SFX 8 t   i       [^eîgkps]t
SFX 8 t   0       [^eîps]t
SFX 8 t   am      [^eîps]t
SFX 8 t   at      [^eîps]t
SFX 8 t   iet     [^gkeîps]t
SFX 8 t   ot      [^eîps]t
SFX 8 t   u       [e]pt
SFX 8 t   i       [e]pt
SFX 8 t   0       [e]pt
SFX 8 t   am      [e]pt
SFX 8 t   at      [e]pt
SFX 8 t   iet     [e]pt
SFX 8 t   ot      [e]pt
SFX 8 upt   ûpu     [u]pt
SFX 8 upt   ûpi     [u]pt
SFX 8 upt   ûp      [u]pt
SFX 8 upt   ûpam    [u]pt
SFX 8 upt   ûpat    [u]pt
SFX 8 upt   ûpiet   [u]pt
SFX 8 upt   ûpot    [u]pt
SFX 8 t   u       [^açiu]st
SFX 8 t   0       [^açiu]st
SFX 8 t   am      [^açiu]st
SFX 8 t   at      [^açiu]st
SFX 8 t   iet     [^açiu]st
SFX 8 t   ot      [^açiu]st
SFX 8 ast   otu       [a]st
SFX 8 ast   oti       [a]st
SFX 8 ast   ot        [a]st
SFX 8 ast   otam      [a]st
SFX 8 ast   otat      [a]st
SFX 8 ast   otiet     [a]st
SFX 8 ast   otot      [a]st
SFX 8 st   du       [ç]st
SFX 8 st   d        [ç]st
SFX 8 st   dam      [ç]st
SFX 8 st   dat      [ç]st
SFX 8 st   diet     [ç]st
SFX 8 st   dot      [ç]st
SFX 8 st   edu       [ì]ist
SFX 8 st   edi       [ì]ist
SFX 8 st   ed        [ì]ist
SFX 8 st   edam      [ì]ist
SFX 8 st   edat      [ì]ist
SFX 8 st   ediet     [ì]ist
SFX 8 st   edot      [ì]ist
SFX 8 st   etu       [í]ist
SFX 8 st   eti       [í]ist
SFX 8 st   et        [í]ist
SFX 8 st   etam      [í]ist
SFX 8 st   etat      [í]ist
SFX 8 st   etiet     [í]ist
SFX 8 st   etot      [í]ist
SFX 8 ist   îtu       [n]ist
SFX 8 ist   îti       [n]ist
SFX 8 ist   ît        [n]ist
SFX 8 ist   îtam      [n]ist
SFX 8 ist   îtat      [n]ist
SFX 8 ist   îtiet     [n]ist
SFX 8 ist   îtot      [n]ist
SFX 8 st   enu       [r]ist
SFX 8 st   en        [r]ist
SFX 8 st   enam      [r]ist
SFX 8 st   enat      [r]ist
SFX 8 st   eniet     [r]ist
SFX 8 st   enot      [r]ist
SFX 8 ust   ûtu       [j]ust
SFX 8 ust   ûti       [j]ust
SFX 8 ust   ût        [j]ust
SFX 8 ust   ûtam      [j]ust
SFX 8 ust   ûtat      [j]ust
SFX 8 ust   ûtiet     [j]ust
SFX 8 ust   ûtot      [j]ust
SFX 8 ust   ûstu       [k]ust
SFX 8 ust   ûsti       [k]ust
SFX 8 ust   ûst        [k]ust
SFX 8 ust   ûstam      [k]ust
SFX 8 ust   ûstat      [k]ust
SFX 8 ust   ûstiet     [k]ust
SFX 8 ust   ûstot      [k]ust
SFX 8 ust   ûdu       [z]ust
SFX 8 ust   ûdi       [z]ust
SFX 8 ust   ûd        [z]ust
SFX 8 ust   ûdam      [z]ust
SFX 8 ust   ûdat      [z]ust
SFX 8 ust   ûdiet     [z]ust
SFX 8 ust   ûdot      [z]ust
SFX 8 gt  dz       [g]t
SFX 8 gt  dziet    [g]t
SFX 8 kt  c       [k]t
SFX 8 kt  ciet    [k]t
SFX 8 iet  eju      [i]et
SFX 8 iet  ej       [i]et
SFX 8 iet  ejam     [i]et
SFX 8 iet  ejat     [i]et
SFX 8 iet  ejiet    [i]et
SFX 8 iet  ejot     [i]et
SFX 8 ît  inu     [^rvz]ît
SFX 8 ît  in      [^rvz]ît
SFX 8 ît  inam    [^rvz]ît
SFX 8 ît  inat    [^rvz]ît
SFX 8 ît  iniet   [^rvz]ît
SFX 8 ît  inot    [^rvz]ît
SFX 8 ît  iju      [rv]ît
SFX 8 ît  ij       [rv]ît
SFX 8 ît  ijam     [rv]ît
SFX 8 ît  ijat     [rv]ît
SFX 8 ît  ijiet    [rv]ît
SFX 8 ît  ijot     [rv]ît
SFX 8 ît  enu      [d]zît
SFX 8 ît  en       [d]zît
SFX 8 ît  enam     [d]zît
SFX 8 ît  enat     [d]zît
SFX 8 ît  eniet    [d]zît
SFX 8 ît  enot     [d]zît

SFX 6 Y 64
SFX 6   t     ju     [âçubmp]t
SFX 6   t     0      [bmp]t
SFX 6   t     j      [âçubmp]t
SFX 6   t     jam    [âçubmp]t
SFX 6   t     jat    [âçubmp]t
SFX 6   t     jot    [âçubmp]t
SFX 6   t     jiet  [âçu]t
SFX 6   t     iet   [bmp]t
SFX 6   gt    dzu     [g]t
SFX 6   gt    dz      [g]t
SFX 6   gt    dzam    [g]t
SFX 6   gt    dzat    [g]t
SFX 6   gt    dzot    [g]t
SFX 6   gt    dziet   [g]t
SFX 6   kt    cu     [k]t
SFX 6   kt    c      [k]t
SFX 6   kt    cam    [k]t
SFX 6   kt    cat    [k]t
SFX 6   kt    cot    [k]t
SFX 6   kt    ciet   [k]t
SFX 6   ût    uju     [û]t
SFX 6   ût    uj      [û]t
SFX 6   ût    ujam    [û]t
SFX 6   ût    ujat    [û]t
SFX 6   ût    ujot    [û]t
SFX 6   ût    ujiet   [û]t
SFX 6   zt    þu     [z]t
SFX 6   t     0      [z]t
SFX 6   zt    þ      [z]t
SFX 6   zt    þam    [z]t
SFX 6   zt    þat    [z]t
SFX 6   zt    þot    [z]t
SFX 6   st    þu     [s]t
SFX 6   st    d      [s]t
SFX 6   st    þ      [s]t
SFX 6   st    þam    [s]t
SFX 6   st    þat    [s]t
SFX 6   st    þot    [s]t
SFX 6   st    diet   [s]t
SFX 6   t     iet     [lz]t
SFX 6   lt    ïu      [l]t
SFX 6   t     0       [l]t
SFX 6   lt    ï       [l]t
SFX 6   lt    ïam     [l]t
SFX 6   lt    ïat     [l]t
SFX 6   lt    ïot     [l]t
SFX 6   t     u      [^âç][r]t
SFX 6   t     0      [^âç][r]t
SFX 6   t     am     [^âç][r]t
SFX 6   t     at     [^âç][r]t
SFX 6   t     iet    [^âç][r]t
SFX 6   t     ot     [^âç][r]t
SFX 6   ârt   aru     [â]rt
SFX 6   ârt   ar      [â]rt
SFX 6   ârt   aram    [â]rt
SFX 6   ârt   arat    [â]rt
SFX 6   ârt   arot    [â]rt
SFX 6   ârt   ariet   [â]rt
SFX 6   çrt   eru    [ç]rt
SFX 6   çrt   er     [ç]rt
SFX 6   çrt   eram   [ç]rt
SFX 6   çrt   erat   [ç]rt
SFX 6   çrt   erot   [ç]rt
SFX 6   çrt   eriet  [ç]rt

SFX 2 Y 92
SFX 2   st   þoðs     [s]t
SFX 2   st   þoða     [s]t
SFX 2   st   þoðam    [s]t
SFX 2   st   þoðu     [s]t
SFX 2   st   þoðâ     [s]t
SFX 2   st   þoðas    [s]t
SFX 2   st   þoðai    [s]t
SFX 2   st   þoði     [s]t
SFX 2   st   þoðiem   [s]t
SFX 2   st   þoðus    [s]t
SFX 2   st   þoðos    [s]t
SFX 2   st   þoðâm    [s]t
SFX 2   st   þoðâs    [s]t
SFX 2   st   þoðais   [s]t
SFX 2   st   þoðajam  [s]t
SFX 2   st   þoðo     [s]t
SFX 2   st   þoðajâ   [s]t
SFX 2   st   þoðajai  [s]t
SFX 2   st   þoðie    [s]t
SFX 2   st   þoðajiem [s]t
SFX 2   st   þoðajos  [s]t
SFX 2   st   þoðajâm  [s]t
SFX 2   st   þoðajâs  [s]t
SFX 2   st   þams     [s]t
SFX 2   st   þama     [s]t
SFX 2   st   þamam    [s]t
SFX 2   st   þamu     [s]t
SFX 2   st   þamâ     [s]t
SFX 2   st   þamas    [s]t
SFX 2   st   þamai    [s]t
SFX 2   st   þami     [s]t
SFX 2   st   þamiem   [s]t
SFX 2   st   þamus    [s]t
SFX 2   st   þamos    [s]t
SFX 2   st   þamâm    [s]t
SFX 2   st   þamâs    [s]t
SFX 2   st   þamais   [s]t
SFX 2   st   þamajam  [s]t
SFX 2   st   þamo     [s]t
SFX 2   st   þamajâ   [s]t
SFX 2   st   þamajai  [s]t
SFX 2   st   þamie    [s]t
SFX 2   st   þamajiem [s]t
SFX 2   st   þamajos  [s]t
SFX 2   st   þamajâm  [s]t
SFX 2   st   þamajâs  [s]t
SFX 2  zt   þoðs     [z]t
SFX 2  zt   þoða     [z]t
SFX 2  zt   þoðam    [z]t
SFX 2  zt   þoðu     [z]t
SFX 2  zt   þoðâ     [z]t
SFX 2  zt   þoðas    [z]t
SFX 2  zt   þoðai    [z]t
SFX 2  zt   þoði     [z]t
SFX 2  zt   þoðiem   [z]t
SFX 2  zt   þoðus    [z]t
SFX 2  zt   þoðos    [z]t
SFX 2  zt   þoðâm    [z]t
SFX 2  zt   þoðâs    [z]t
SFX 2  zt   þoðais   [z]t
SFX 2  zt   þoðajam  [z]t
SFX 2  zt   þoðo     [z]t
SFX 2  zt   þoðajâ   [z]t
SFX 2  zt   þoðajai  [z]t
SFX 2  zt   þoðie    [z]t
SFX 2  zt   þoðajiem [z]t
SFX 2  zt   þoðajos  [z]t
SFX 2  zt   þoðajâm  [z]t
SFX 2  zt   þoðajâs  [z]t
SFX 2  zt   þams     [z]t
SFX 2  zt   þama     [z]t
SFX 2  zt   þamam    [z]t
SFX 2  zt   þamu     [z]t
SFX 2  zt   þamâ     [z]t
SFX 2  zt   þamas    [z]t
SFX 2  zt   þamai    [z]t
SFX 2  zt   þami     [z]t
SFX 2  zt   þamiem   [z]t
SFX 2  zt   þamus    [z]t
SFX 2  zt   þamos    [z]t
SFX 2  zt   þamâm    [z]t
SFX 2  zt   þamâs    [z]t
SFX 2  zt   þamais   [z]t
SFX 2  zt   þamajam  [z]t
SFX 2  zt   þamo     [z]t
SFX 2  zt   þamajâ   [z]t
SFX 2  zt   þamajai  [z]t
SFX 2  zt   þamie    [z]t
SFX 2  zt   þamajiem [z]t
SFX 2  zt   þamajos  [z]t
SFX 2  zt   þamajâm  [z]t
SFX 2  zt   þamajâs  [z]t

SFX 3 Y 40
SFX 3   st   ðu    [^ie]st
SFX 3   t    0     [^ie]st
SFX 3   st   ð     [^ie]st
SFX 3   st   ðam   [^ie]st
SFX 3   st   ðat   [^ie]st
SFX 3   st   ðot   [^ie]st
SFX 3   t    iet   [^ie]st
SFX 3   st   ðu    [^m]est
SFX 3   t    0     [^m]est
SFX 3   st   ð     [^m]est
SFX 3   st   ðam   [^m]est
SFX 3   st   ðat   [^m]est
SFX 3   st   ðot   [^m]est
SFX 3   t    iet   [^m]est
SFX 3   st   tu    [m]est
SFX 3   st   t     [m]est
SFX 3   st   tam   [m]est
SFX 3   st   tat   [m]est
SFX 3   st   tot   [m]est
SFX 3   st   tiet  [m]est
SFX 3   st   tu   [^r]ist
SFX 3   st   t    [^r]ist
SFX 3   st   tam  [^r]ist
SFX 3   st   tat  [^r]ist
SFX 3   st   tot  [^r]ist
SFX 3   st   tiet [^r]ist
SFX 3  ist   îtu   [r]ist
SFX 3  ist   îti   [r]ist
SFX 3  ist   ît    [r]ist
SFX 3  ist   îtam  [r]ist
SFX 3  ist   îtat  [r]ist
SFX 3  ist   îtot  [r]ist
SFX 3  ist   îtiet [r]ist
SFX 3  ikt   îku    [i]kt
SFX 3  ikt   îc     [i]kt
SFX 3  ikt   îk     [i]kt
SFX 3  ikt   îkam   [i]kt
SFX 3  ikt   îkat   [i]kt
SFX 3  t     ðot    [i]kt
SFX 3  ikt   îciet  [i]kt

SFX 7 Y 132
SFX 7  t   stu   [^szgkpe]t
SFX 7  t   sti   [^szgkpe]t
SFX 7  t   st    [^szgkpe]t
SFX 7  t   stam  [^szgkpe]t
SFX 7  t   stat  [^szgkpe]t
SFX 7  t   stot  [^szgkpe]t
SFX 7  t   stiet [^szgkpe]t
SFX 7  0   u    [z]t
SFX 7  0   i    [z]t
SFX 7  0   am   [z]t
SFX 7  0   at   [z]t
SFX 7  0   ot   [z]t
SFX 7  0   iet  [z]t
SFX 7  0   u    [^ir]st
SFX 7  0   i    [^ir]st
SFX 7  0   am   [^ir]st
SFX 7  0   at   [^ir]st
SFX 7  0   ot   [^ir]st
SFX 7  0   iet  [^ir]st
SFX 7  irst çrtu   irst
SFX 7  irst çrt    irst
SFX 7  irst çrtam  irst
SFX 7  irst çrtat  irst
SFX 7  irst çrtot  irst
SFX 7  irst çrtiet irst
SFX 7  0   u    [^z]ist
SFX 7  0   i    [^z]ist
SFX 7  0   am   [^z]ist
SFX 7  0   at   [^z]ist
SFX 7  0   ot   [^z]ist
SFX 7  0   iet  [^z]ist
SFX 7  st  estu    [z]ist
SFX 7  st  esti    [z]ist
SFX 7  st  estam   [z]ist
SFX 7  st  estat   [z]ist
SFX 7  st  estot   [z]ist
SFX 7  st  estiet  [z]ist
SFX 7  gt  egu    igt
SFX 7  gt  edz    igt
SFX 7  gt  eg     igt
SFX 7  gt  egam   igt
SFX 7  gt  egat   igt
SFX 7  gt  edziet igt
SFX 7  gt  egot   igt
SFX 7  agt ogu     agt
SFX 7  agt odz     agt
SFX 7  agt og      agt
SFX 7  agt ogam    agt
SFX 7  agt ogat    agt
SFX 7  agt odziet  agt
SFX 7  agt ogot    agt
SFX 7  t   stu   [^aiulr]kt
SFX 7  t   sti   [^aiulr]kt
SFX 7  t   st    [^aiulr]kt
SFX 7  t   stam  [^aiulr]kt
SFX 7  t   stat  [^aiulr]kt
SFX 7  t   stot  [^aiulr]kt
SFX 7  t   stiet [^aiulr]kt
SFX 7  akt  oku   akt
SFX 7  akt  oc    akt
SFX 7  akt  ok    akt
SFX 7  akt  okam  akt
SFX 7  akt  okat  akt
SFX 7  akt  ociet akt
SFX 7  akt  okot  akt
SFX 7  kt  eku      ikt
SFX 7  kt  ec       ikt
SFX 7  kt  ek       ikt
SFX 7  kt  ekam     ikt
SFX 7  kt  ekat     ikt
SFX 7  kt  eciet    ikt
SFX 7  kt  ekot     ikt
SFX 7  ukt  ûku    ukt
SFX 7  ukt  ûc     ukt
SFX 7  ukt  ûk     ukt
SFX 7  ukt  ûkam   ukt
SFX 7  ukt  ûkat   ukt
SFX 7  ukt  ûciet  ukt
SFX 7  ukt  ûkot   ukt
SFX 7  ilkt  elku   [i]lkt
SFX 7  ilkt  elc    [i]lkt
SFX 7  ilkt  elk    [i]lkt
SFX 7  ilkt  elkam  [i]lkt
SFX 7  ilkt  elkat  [i]lkt
SFX 7  ilkt  elciet [i]lkt
SFX 7  ilkt  elkot  [i]lkt
SFX 7  t   stu     [a]lkt
SFX 7  t   sti     [a]lkt
SFX 7  t   st      [a]lkt
SFX 7  t   stam    [a]lkt
SFX 7  t   stat    [a]lkt
SFX 7  t   stot    [a]lkt
SFX 7  t   stiet   [a]lkt
SFX 7  irkt  çrku    irkt
SFX 7  irkt  çrk     irkt
SFX 7  irkt  çrkam   irkt
SFX 7  irkt  çrkat   irkt
SFX 7  irkt  çrciet  irkt
SFX 7  irkt  çrkot   irkt
SFX 7  t   stu   [^air]pt
SFX 7  t   sti   [^air]pt
SFX 7  t   st    [^air]pt
SFX 7  t   stam  [^air]pt
SFX 7  t   stat  [^air]pt
SFX 7  t   stot  [^air]pt
SFX 7  t   stiet [^air]pt
SFX 7  ipt  îpu    ipt
SFX 7  ipt  îpi    ipt
SFX 7  ipt  îp     ipt
SFX 7  ipt  îpam   ipt
SFX 7  ipt  îpat   ipt
SFX 7  ipt  îpiet  ipt
SFX 7  ipt  îpot   ipt
SFX 7  apt  opu    apt
SFX 7  apt  opi    apt
SFX 7  apt  op     apt
SFX 7  apt  opam   apt
SFX 7  apt  opat   apt
SFX 7  apt  opiet  apt
SFX 7  apt  opot   apt
SFX 7  irpt  çrpu   irpt
SFX 7  irpt  çrp    irpt
SFX 7  irpt  çrpam  irpt
SFX 7  irpt  çrpat  irpt
SFX 7  irpt  çrpiet irpt
SFX 7  irpt  çrpot  irpt
SFX 7  t  nu   et
SFX 7  t  n    et
SFX 7  t  nam  et
SFX 7  t  nat  et
SFX 7  t  niet et
SFX 7  t  not  et

SFX H Y 6
SFX H   t   ju    [âçîoû]t
SFX H   t   0     [âçîoû]t
SFX H   t   jam   [âçîoû]t
SFX H   t   jat   [âçîoû]t
SFX H   t   jiet  [âçîoû]t
SFX H   t   jot   [âçîoû]t


SFX G Y 5
SFX G   t   jas     [âçîoû]t
SFX G   t   jamies  [âçîoû]t
SFX G   t   jaties  [âçîoû]t
SFX G   t   jieties [âçîoû]t
SFX G   t   joties  [âçîoû]t

SFX C Y 20
SFX C  ât  u       [^j][â]t
SFX C  ât  i       [^j][â]t
SFX C  ât  a       [^j][â]t
SFX C  ât  âm      [^j][â]t
SFX C  ât  ot      [^j][â]t
SFX C  ât  iet     [^j][â]t
SFX C  çt  u       [ç]t
SFX C  çt  i       [ç]t
SFX C  çt  0       [ç]t
SFX C  çt  am      [ç]t
SFX C  çt  at      [ç]t
SFX C  çt  iet     [ç]t
SFX C  çt  ot      [ç]t
SFX C  ît  u       [î]t
SFX C  ît  i       [î]t
SFX C  ît  a       [î]t
SFX C  ît  âm      [î]t
SFX C  ît  ât      [î]t
SFX C  ît  iet     [î]t
SFX C  ît  ot      [î]t

SFX c Y 25
SFX c  0   ies    [â]t
SFX c  ât  os     [â]t
SFX c  ât  ies    [â]t
SFX c  t   mies   [â]t
SFX c  ât  ieties [â]t
SFX c  ât  oties  [â]t
SFX c  t   ðoties [â]t
SFX c  0   ies    [ç]t
SFX c  çt  os     [ç]t
SFX c  çt  ies    [ç]t
SFX c  çt  as     [ç]t
SFX c  çt  amies  [ç]t
SFX c  çt  aties  [ç]t
SFX c  çt  ieties [ç]t
SFX c  çt  oties  [ç]t
SFX c  t   ðoties [ç]t
SFX c  0   ies    [î]t
SFX c  ît  os     [î]t
SFX c  ît  ies    [î]t
SFX c  ît  âs     [î]t
SFX c  ît  âmies  [î]t
SFX c  ît  âties  [î]t
SFX c  ît  ieties [î]t
SFX c  ît  oties  [î]t
SFX c  t   ðoties [î]t

SFX M Y 4
SFX M   t    dams    t
SFX M   t    dama    t
SFX M   t    dami    t
SFX M   t    damas   t

SFX N Y 4
SFX N   st   zdams   [s]t
SFX N   st   zdama   [s]t
SFX N   st   zdami   [s]t
SFX N   st   zdamas  [s]t

SFX [ Y 4
SFX [   t    damies    [^s]t
SFX [   t    damâs     [^s]t
SFX [   st   zdamies [s]t
SFX [   st   zdamâs  [s]t

SFX ] Y 3
SFX ]   t    ðanos     [^sz]t
SFX ]   st   ðanos     [s]t
SFX ]   zt   ðanos     [z]t

SFX { Y 2
SFX { t  juðies    t
SFX { t  jusies    t

SFX p Y 1
SFX p t  joðies    t

SFX } Y 6
SFX } t  uðies    [^âçî]t
SFX } t  usies    [^âçî]t
SFX } t  oðies    [^âçî]t
SFX } ât  oðies    [â]t
SFX } çt  oðies    [ç]t
SFX } ît  oðies    [î]t

SFX Z Y 23
SFX Z   t   stams     t
SFX Z   t   stama     t
SFX Z   t   stamam    t
SFX Z   t   stamu     t
SFX Z   t   stamâ     t
SFX Z   t   stamas    t
SFX Z   t   stamai    t
SFX Z   t   stami     t
SFX Z   t   stamiem   t
SFX Z   t   stamus    t
SFX Z   t   stamos    t
SFX Z   t   stamâm    t
SFX Z   t   stamâs    t
SFX Z   t   stamais   t
SFX Z   t   stamajam  t
SFX Z   t   stamo     t
SFX Z   t   stamajâ   t
SFX Z   t   stamajai  t
SFX Z   t   stamie    t
SFX Z   t   stamajiem t
SFX Z   t   stamajos  t
SFX Z   t   stamajâm  t
SFX Z   t   stamajâs  t

SFX )   Y 23
SFX )   t   jams     t
SFX )   t   jama     t
SFX )   t   jamam    t
SFX )   t   jamu     t
SFX )   t   jamâ     t
SFX )   t   jamas    t
SFX )   t   jamai    t
SFX )   t   jami     t
SFX )   t   jamiem   t
SFX )   t   jamus    t
SFX )   t   jamos    t
SFX )   t   jamâm    t
SFX )   t   jamâs    t
SFX )   t   jamais   t
SFX )   t   jamajam  t
SFX )   t   jamo     t
SFX )   t   jamajâ   t
SFX )   t   jamajai  t
SFX )   t   jamie    t
SFX )   t   jamajiem t
SFX )   t   jamajos  t
SFX )   t   jamajâm  t
SFX )   t   jamajâs  t

SFX ( Y 184
SFX (   t   ams      [^âçî]t
SFX (   t   ama      [^âçî]t
SFX (   t   amâ      [^âçî]t
SFX (   t   amai     [^âçî]t
SFX (   t   amais    [^âçî]t
SFX (   t   amajâ    [^âçî]t
SFX (   t   amajai   [^âçî]t
SFX (   t   amajam   [^âçî]t
SFX (   t   amajâm   [^âçî]t
SFX (   t   amajâs   [^âçî]t
SFX (   t   amajiem  [^âçî]t
SFX (   t   amajos   [^âçî]t
SFX (   t   amam     [^âçî]t
SFX (   t   amâm     [^âçî]t
SFX (   t   amas     [^âçî]t
SFX (   t   amâs     [^âçî]t
SFX (   t   ami      [^âçî]t
SFX (   t   amie     [^âçî]t
SFX (   t   amiem    [^âçî]t
SFX (   t   amo      [^âçî]t
SFX (   t   amos     [^âçî]t
SFX (   t   amu      [^âçî]t
SFX (   t   amus     [^âçî]t
SFX (   ît   âms     [^cz][î]t
SFX (   ît   âma     [^cz][î]t
SFX (   ît   âmam    [^cz][î]t
SFX (   ît   âmu     [^cz][î]t
SFX (   ît   âmâ     [^cz][î]t
SFX (   ît   âmas    [^cz][î]t
SFX (   ît   âmai    [^cz][î]t
SFX (   ît   âmi     [^cz][î]t
SFX (   ît   âmiem   [^cz][î]t
SFX (   ît   âmus    [^cz][î]t
SFX (   ît   âmos    [^cz][î]t
SFX (   ît   âmâm    [^cz][î]t
SFX (   ît   âmâs    [^cz][î]t
SFX (   ît   âmais   [^cz][î]t
SFX (   ît   âmajam  [^cz][î]t
SFX (   ît   âmo     [^cz][î]t
SFX (   ît   âmajâ   [^cz][î]t
SFX (   ît   âmajai  [^cz][î]t
SFX (   ît   âmie    [^cz][î]t
SFX (   ît   âmajiem [^cz][î]t
SFX (   ît   âmajos  [^cz][î]t
SFX (   ît   âmajâm  [^cz][î]t
SFX (   ît   âmajâs  [^cz][î]t
SFX (   cît  kâms     [c][î]t
SFX (   cît  kâma     [c][î]t
SFX (   cît  kâmam    [c][î]t
SFX (   cît  kâmu     [c][î]t
SFX (   cît  kâmâ     [c][î]t
SFX (   cît  kâmas    [c][î]t
SFX (   cît  kâmai    [c][î]t
SFX (   cît  kâmi     [c][î]t
SFX (   cît  kâmiem   [c][î]t
SFX (   cît  kâmus    [c][î]t
SFX (   cît  kâmos    [c][î]t
SFX (   cît  kâmâm    [c][î]t
SFX (   cît  kâmâs    [c][î]t
SFX (   cît  kâmais   [c][î]t
SFX (   cît  kâmajam  [c][î]t
SFX (   cît  kâmo     [c][î]t
SFX (   cît  kâmajâ   [c][î]t
SFX (   cît  kâmajai  [c][î]t
SFX (   cît  kâmie    [c][î]t
SFX (   cît  kâmajiem [c][î]t
SFX (   cît  kâmajos  [c][î]t
SFX (   cît  kâmajâm  [c][î]t
SFX (   cît  kâmajâs  [c][î]t
SFX (   ît   âms     [^d]zît
SFX (   ît   âma     [^d]zît
SFX (   ît   âmam    [^d]zît
SFX (   ît   âmu     [^d]zît
SFX (   ît   âmâ     [^d]zît
SFX (   ît   âmas    [^d]zît
SFX (   ît   âmai    [^d]zît
SFX (   ît   âmi     [^d]zît
SFX (   ît   âmiem   [^d]zît
SFX (   ît   âmus    [^d]zît
SFX (   ît   âmos    [^d]zît
SFX (   ît   âmâm    [^d]zît
SFX (   ît   âmâs    [^d]zît
SFX (   ît   âmais   [^d]zît
SFX (   ît   âmajam  [^d]zît
SFX (   ît   âmo     [^d]zît
SFX (   ît   âmajâ   [^d]zît
SFX (   ît   âmajai  [^d]zît
SFX (   ît   âmie    [^d]zît
SFX (   ît   âmajiem [^d]zît
SFX (   ît   âmajos  [^d]zît
SFX (   ît   âmajâm  [^d]zît
SFX (   ît   âmajâs  [^d]zît
SFX (   dzît  gâms     [d]zît
SFX (   dzît  gâma     [d]zît
SFX (   dzît  gâmam    [d]zît
SFX (   dzît  gâmu     [d]zît
SFX (   dzît  gâmâ     [d]zît
SFX (   dzît  gâmas    [d]zît
SFX (   dzît  gâmai    [d]zît
SFX (   dzît  gâmi     [d]zît
SFX (   dzît  gâmiem   [d]zît
SFX (   dzît  gâmus    [d]zît
SFX (   dzît  gâmos    [d]zît
SFX (   dzît  gâmâm    [d]zît
SFX (   dzît  gâmâs    [d]zît
SFX (   dzît  gâmais   [d]zît
SFX (   dzît  gâmajam  [d]zît
SFX (   dzît  gâmo     [d]zît
SFX (   dzît  gâmajâ   [d]zît
SFX (   dzît  gâmajai  [d]zît
SFX (   dzît  gâmie    [d]zît
SFX (   dzît  gâmajiem [d]zît
SFX (   dzît  gâmajos  [d]zît
SFX (   dzît  gâmajâm  [d]zît
SFX (   dzît  gâmajâs  [d]zît
SFX (   çt   ams      [^t][ç]t
SFX (   çt   ama      [^t][ç]t
SFX (   çt   amâ      [^t][ç]t
SFX (   çt   amai     [^t][ç]t
SFX (   çt   amais    [^t][ç]t
SFX (   çt   amajâ    [^t][ç]t
SFX (   çt   amajai   [^t][ç]t
SFX (   çt   amajam   [^t][ç]t
SFX (   çt   amajâm   [^t][ç]t
SFX (   çt   amajâs   [^t][ç]t
SFX (   çt   amajiem  [^t][ç]t
SFX (   çt   amajos   [^t][ç]t
SFX (   çt   amam     [^t][ç]t
SFX (   çt   amâm     [^t][ç]t
SFX (   çt   amas     [^t][ç]t
SFX (   çt   amâs     [^t][ç]t
SFX (   çt   ami      [^t][ç]t
SFX (   çt   amie     [^t][ç]t
SFX (   çt   amiem    [^t][ç]t
SFX (   çt   amo      [^t][ç]t
SFX (   çt   amos     [^t][ç]t
SFX (   çt   amu      [^t][ç]t
SFX (   çt   amus     [^t][ç]t
SFX (   tçt   tams    [t][ç]t
SFX (   tçt   tama      [t][ç]t
SFX (   tçt   tamâ      [t][ç]t
SFX (   tçt   tamai     [t][ç]t
SFX (   tçt   tamais    [t][ç]t
SFX (   tçt   tamajâ    [t][ç]t
SFX (   tçt   tamajai   [t][ç]t
SFX (   tçt   tamajam   [t][ç]t
SFX (   tçt   tamajâm   [t][ç]t
SFX (   tçt   tamajâs   [t][ç]t
SFX (   tçt   tamajiem  [t][ç]t
SFX (   tçt   tamajos   [t][ç]t
SFX (   tçt   tamam     [t][ç]t
SFX (   tçt   tamâm     [t][ç]t
SFX (   tçt   tamas     [t][ç]t
SFX (   tçt   tamâs     [t][ç]t
SFX (   tçt   tami      [t][ç]t
SFX (   tçt   tamie     [t][ç]t
SFX (   tçt   tamiem    [t][ç]t
SFX (   tçt   tamo      [t][ç]t
SFX (   tçt   tamos     [t][ç]t
SFX (   tçt   tamu      [t][ç]t
SFX (   tçt   tamus     [t][ç]t
SFX (   t   ms      [â]t
SFX (   t   ma      [â]t
SFX (   t   mam     [â]t
SFX (   t   mu      [â]t
SFX (   t   mâ      [â]t
SFX (   t   mas     [â]t
SFX (   t   mai     [â]t
SFX (   t   mi      [â]t
SFX (   t   miem    [â]t
SFX (   t   mus     [â]t
SFX (   t   mos     [â]t
SFX (   t   mâm     [â]t
SFX (   t   mâs     [â]t
SFX (   t   mais    [â]t
SFX (   t   majam   [â]t
SFX (   t   mo      [â]t
SFX (   t   majâ    [â]t
SFX (   t   majai   [â]t
SFX (   t   mie     [â]t
SFX (   t   majiem  [â]t
SFX (   t   majos   [â]t
SFX (   t   majâm   [â]t
SFX (   t   majâs   [â]t

SFX n Y 23
SFX n   ît   âms      [c]ît
SFX n   ît   âma      [c]ît
SFX n   ît   âmam     [c]ît
SFX n   ît   âmu      [c]ît
SFX n   ît   âmâ      [c]ît
SFX n   ît   âmas     [c]ît
SFX n   ît   âmai     [c]ît
SFX n   ît   âmi      [c]ît
SFX n   ît   âmiem    [c]ît
SFX n   ît   âmus     [c]ît
SFX n   ît   âmos     [c]ît
SFX n   ît   âmâm     [c]ît
SFX n   ît   âmâs     [c]ît
SFX n   ît   âmais    [c]ît
SFX n   ît   âmajam   [c]ît
SFX n   ît   âmo      [c]ît
SFX n   ît   âmajâ    [c]ît
SFX n   ît   âmajai   [c]ît
SFX n   ît   âmie     [c]ît
SFX n   ît   âmajiem  [c]ît
SFX n   ît   âmajos   [c]ît
SFX n   ît   âmajâm   [c]ît
SFX n   ît   âmajâs   [c]ît

SFX r Y 23
SFX r   ît   oða      [c]ît
SFX r   ît   oðâ      [c]ît
SFX r   ît   oðai     [c]ît
SFX r   ît   oðais    [c]ît
SFX r   ît   oðajâ    [c]ît
SFX r   ît   oðajai   [c]ît
SFX r   ît   oðajam   [c]ît
SFX r   ît   oðajâm   [c]ît
SFX r   ît   oðajâs   [c]ît
SFX r   ît   oðajiem  [c]ît
SFX r   ît   oðajos   [c]ît
SFX r   ît   oðam     [c]ît
SFX r   ît   oðâm     [c]ît
SFX r   ît   oðas     [c]ît
SFX r   ît   oðâs     [c]ît
SFX r   ît   oði      [c]ît
SFX r   ît   oðie     [c]ît
SFX r   ît   oðiem    [c]ît
SFX r   ît   oðo      [c]ît
SFX r   ît   oðos     [c]ît
SFX r   ît   oðs      [c]ît
SFX r   ît   oðu      [c]ît
SFX r   ît   oðus     [c]ît

SFX ^ Y 23
SFX ^   t   stoðs     t
SFX ^   t   stoða     t
SFX ^   t   stoðam    t
SFX ^   t   stoðu     t
SFX ^   t   stoðâ     t
SFX ^   t   stoðas    t
SFX ^   t   stoðai    t
SFX ^   t   stoði     t
SFX ^   t   stoðiem   t
SFX ^   t   stoðus    t
SFX ^   t   stoðos    t
SFX ^   t   stoðâm    t
SFX ^   t   stoðâs    t
SFX ^   t   stoðais   t
SFX ^   t   stoðajam  t
SFX ^   t   stoðo     t
SFX ^   t   stoðajâ   t
SFX ^   t   stoðajai  t
SFX ^   t   stoðie    t
SFX ^   t   stoðajiem t
SFX ^   t   stoðajos  t
SFX ^   t   stoðajâm  t
SFX ^   t   stoðajâs  t

SFX $ Y 23
SFX $   t   joðs     t
SFX $   t   joða     t
SFX $   t   joðam    t
SFX $   t   joðu     t
SFX $   t   joðâ     t
SFX $   t   joðas    t
SFX $   t   joðai    t
SFX $   t   joði     t
SFX $   t   joðiem   t
SFX $   t   joðus    t
SFX $   t   joðos    t
SFX $   t   joðâm    t
SFX $   t   joðâs    t
SFX $   t   joðais   t
SFX $   t   joðajam  t
SFX $   t   joðo     t
SFX $   t   joðajâ   t
SFX $   t   joðajai  t
SFX $   t   joðie    t
SFX $   t   joðajiem t
SFX $   t   joðajos  t
SFX $   t   joðajâm  t
SFX $   t   joðajâs  t

SFX h Y 161
SFX h   t   oða      [^âçî]t
SFX h   t   oðâ      [^âçî]t
SFX h   t   oðai     [^âçî]t
SFX h   t   oðais    [^âçî]t
SFX h   t   oðajâ    [^âçî]t
SFX h   t   oðajai   [^âçî]t
SFX h   t   oðajam   [^âçî]t
SFX h   t   oðajâm   [^âçî]t
SFX h   t   oðajâs   [^âçî]t
SFX h   t   oðajiem  [^âçî]t
SFX h   t   oðajos   [^âçî]t
SFX h   t   oðam     [^âçî]t
SFX h   t   oðâm     [^âçî]t
SFX h   t   oðas     [^âçî]t
SFX h   t   oðâs     [^âçî]t
SFX h   t   oði      [^âçî]t
SFX h   t   oðie     [^âçî]t
SFX h   t   oðiem    [^âçî]t
SFX h   t   oðo      [^âçî]t
SFX h   t   oðos     [^âçî]t
SFX h   t   oðs      [^âçî]t
SFX h   t   oðu      [^âçî]t
SFX h   t   oðus     [^âçî]t
SFX h   çt   oða      [ç]t
SFX h   çt   oðâ      [ç]t
SFX h   çt   oðai     [ç]t
SFX h   çt   oðais    [ç]t
SFX h   çt   oðajâ    [ç]t
SFX h   çt   oðajai   [ç]t
SFX h   çt   oðajam   [ç]t
SFX h   çt   oðajâm   [ç]t
SFX h   çt   oðajâs   [ç]t
SFX h   çt   oðajiem  [ç]t
SFX h   çt   oðajos   [ç]t
SFX h   çt   oðam     [ç]t
SFX h   çt   oðâm     [ç]t
SFX h   çt   oðas     [ç]t
SFX h   çt   oðâs     [ç]t
SFX h   çt   oði      [ç]t
SFX h   çt   oðie     [ç]t
SFX h   çt   oðiem    [ç]t
SFX h   çt   oðo      [ç]t
SFX h   çt   oðos     [ç]t
SFX h   çt   oðs      [ç]t
SFX h   çt   oðu      [ç]t
SFX h   çt   oðus     [ç]t
SFX h   ît   oða      [^cz][î]t
SFX h   ît   oðâ      [^cz][î]t
SFX h   ît   oðai     [^cz][î]t
SFX h   ît   oðais    [^cz][î]t
SFX h   ît   oðajâ    [^cz][î]t
SFX h   ît   oðajai   [^cz][î]t
SFX h   ît   oðajam   [^cz][î]t
SFX h   ît   oðajâm   [^cz][î]t
SFX h   ît   oðajâs   [^cz][î]t
SFX h   ît   oðajiem  [^cz][î]t
SFX h   ît   oðajos   [^cz][î]t
SFX h   ît   oðam     [^cz][î]t
SFX h   ît   oðâm     [^cz][î]t
SFX h   ît   oðas     [^cz][î]t
SFX h   ît   oðâs     [^cz][î]t
SFX h   ît   oði      [^cz][î]t
SFX h   ît   oðie     [^cz][î]t
SFX h   ît   oðiem    [^cz][î]t
SFX h   ît   oðo      [^cz][î]t
SFX h   ît   oðos     [^cz][î]t
SFX h   ît   oðs      [^cz][î]t
SFX h   ît   oðu      [^cz][î]t
SFX h   ît   oðus     [^cz][î]t
SFX h   cît  koða      [c]ît
SFX h   cît  koðâ      [c]ît
SFX h   cît  koðai     [c]ît
SFX h   cît  koðais    [c]ît
SFX h   cît  koðajâ    [c]ît
SFX h   cît  koðajai   [c]ît
SFX h   cît  koðajam   [c]ît
SFX h   cît  koðajâm   [c]ît
SFX h   cît  koðajâs   [c]ît
SFX h   cît  koðajiem  [c]ît
SFX h   cît  koðajos   [c]ît
SFX h   cît  koðam     [c]ît
SFX h   cît  koðâm     [c]ît
SFX h   cît  koðas     [c]ît
SFX h   cît  koðâs     [c]ît
SFX h   cît  koði      [c]ît
SFX h   cît  koðie     [c]ît
SFX h   cît  koðiem    [c]ît
SFX h   cît  koðo      [c]ît
SFX h   cît  koðos     [c]ît
SFX h   cît  koðs      [c]ît
SFX h   cît  koðu      [c]ît
SFX h   cît  koðus     [c]ît
SFX h   ît   oða      [^d]zît
SFX h   ît   oðâ      [^d]zît
SFX h   ît   oðai     [^d]zît
SFX h   ît   oðais    [^d]zît
SFX h   ît   oðajâ    [^d]zît
SFX h   ît   oðajai   [^d]zît
SFX h   ît   oðajam   [^d]zît
SFX h   ît   oðajâm   [^d]zît
SFX h   ît   oðajâs   [^d]zît
SFX h   ît   oðajiem  [^d]zît
SFX h   ît   oðajos   [^d]zît
SFX h   ît   oðam     [^d]zît
SFX h   ît   oðâm     [^d]zît
SFX h   ît   oðas     [^d]zît
SFX h   ît   oðâs     [^d]zît
SFX h   ît   oði      [^d]zît
SFX h   ît   oðie     [^d]zît
SFX h   ît   oðiem    [^d]zît
SFX h   ît   oðo      [^d]zît
SFX h   ît   oðos     [^d]zît
SFX h   ît   oðs      [^d]zît
SFX h   ît   oðu      [^d]zît
SFX h   ît   oðus     [^d]zît
SFX h   dzît  goða      [d]zît
SFX h   dzît  goðâ      [d]zît
SFX h   dzît  goðai     [d]zît
SFX h   dzît  goðais    [d]zît
SFX h   dzît  goðajâ    [d]zît
SFX h   dzît  goðajai   [d]zît
SFX h   dzît  goðajam   [d]zît
SFX h   dzît  goðajâm   [d]zît
SFX h   dzît  goðajâs   [d]zît
SFX h   dzît  goðajiem  [d]zît
SFX h   dzît  goðajos   [d]zît
SFX h   dzît  goðam     [d]zît
SFX h   dzît  goðâm     [d]zît
SFX h   dzît  goðas     [d]zît
SFX h   dzît  goðâs     [d]zît
SFX h   dzît  goði      [d]zît
SFX h   dzît  goðie     [d]zît
SFX h   dzît  goðiem    [d]zît
SFX h   dzît  goðo      [d]zît
SFX h   dzît  goðos     [d]zît
SFX h   dzît  goðs      [d]zît
SFX h   dzît  goðu      [d]zît
SFX h   dzît  goðus     [d]zît
SFX h   ât   oða      [â]t
SFX h   ât   oðâ      [â]t
SFX h   ât   oðai     [â]t
SFX h   ât   oðais    [â]t
SFX h   ât   oðajâ    [â]t
SFX h   ât   oðajai   [â]t
SFX h   ât   oðajam   [â]t
SFX h   ât   oðajâm   [â]t
SFX h   ât   oðajâs   [â]t
SFX h   ât   oðajiem  [â]t
SFX h   ât   oðajos   [â]t
SFX h   ât   oðam     [â]t
SFX h   ât   oðâm     [â]t
SFX h   ât   oðas     [â]t
SFX h   ât   oðâs     [â]t
SFX h   ât   oði      [â]t
SFX h   ât   oðie     [â]t
SFX h   ât   oðiem    [â]t
SFX h   ât   oðo      [â]t
SFX h   ât   oðos     [â]t
SFX h   ât   oðs      [â]t
SFX h   ât   oðu      [â]t
SFX h   ât   oðus     [â]t

SFX % Y 276
SFX %   0   oða      [^gkr]t
SFX %   0   oðâ      [^gkr]t
SFX %   0   oðai     [^gkr]t
SFX %   0   oðais    [^gkr]t
SFX %   0   oðajâ    [^gkr]t
SFX %   0   oðajai   [^gkr]t
SFX %   0   oðajam   [^gkr]t
SFX %   0   oðajâm   [^gkr]t
SFX %   0   oðajâs   [^gkr]t
SFX %   0   oðajiem  [^gkr]t
SFX %   0   oðajos   [^gkr]t
SFX %   0   oðam     [^gkr]t
SFX %   0   oðâm     [^gkr]t
SFX %   0   oðas     [^gkr]t
SFX %   0   oðâs     [^gkr]t
SFX %   0   oði      [^gkr]t
SFX %   0   oðie     [^gkr]t
SFX %   0   oðiem    [^gkr]t
SFX %   0   oðo      [^gkr]t
SFX %   0   oðos     [^gkr]t
SFX %   0   oðs      [^gkr]t
SFX %   0   oðu      [^gkr]t
SFX %   0   oðus     [^gkr]t
SFX %   0   ams      [^gkr]t
SFX %   0   ama      [^gkr]t
SFX %   0   amâ      [^gkr]t
SFX %   0   amai     [^gkr]t
SFX %   0   amais    [^gkr]t
SFX %   0   amajâ    [^gkr]t
SFX %   0   amajai   [^gkr]t
SFX %   0   amajam   [^gkr]t
SFX %   0   amajâm   [^gkr]t
SFX %   0   amajâs   [^gkr]t
SFX %   0   amajiem  [^gkr]t
SFX %   0   amajos   [^gkr]t
SFX %   0   amam     [^gkr]t
SFX %   0   amâm     [^gkr]t
SFX %   0   amas     [^gkr]t
SFX %   0   amâs     [^gkr]t
SFX %   0   ami      [^gkr]t
SFX %   0   amie     [^gkr]t
SFX %   0   amiem    [^gkr]t
SFX %   0   amo      [^gkr]t
SFX %   0   amos     [^gkr]t
SFX %   0   amu      [^gkr]t
SFX %   0   amus     [^gkr]t
SFX %   0   oða      [^âç][r]t
SFX %   0   oðâ      [^âç][r]t
SFX %   0   oðai     [^âç][r]t
SFX %   0   oðais    [^âç][r]t
SFX %   0   oðajâ    [^âç][r]t
SFX %   0   oðajai   [^âç][r]t
SFX %   0   oðajam   [^âç][r]t
SFX %   0   oðajâm   [^âç][r]t
SFX %   0   oðajâs   [^âç][r]t
SFX %   0   oðajiem  [^âç][r]t
SFX %   0   oðajos   [^âç][r]t
SFX %   0   oðam     [^âç][r]t
SFX %   0   oðâm     [^âç][r]t
SFX %   0   oðas     [^âç][r]t
SFX %   0   oðâs     [^âç][r]t
SFX %   0   oði      [^âç][r]t
SFX %   0   oðie     [^âç][r]t
SFX %   0   oðiem    [^âç][r]t
SFX %   0   oðo      [^âç][r]t
SFX %   0   oðos     [^âç][r]t
SFX %   0   oðs      [^âç][r]t
SFX %   0   oðu      [^âç][r]t
SFX %   0   oðus     [^âç][r]t
SFX %   0   ams      [^âç][r]t
SFX %   0   ama      [^âç][r]t
SFX %   0   amâ      [^âç][r]t
SFX %   0   amai     [^âç][r]t
SFX %   0   amais    [^âç][r]t
SFX %   0   amajâ    [^âç][r]t
SFX %   0   amajai   [^âç][r]t
SFX %   0   amajam   [^âç][r]t
SFX %   0   amajâm   [^âç][r]t
SFX %   0   amajâs   [^âç][r]t
SFX %   0   amajiem  [^âç][r]t
SFX %   0   amajos   [^âç][r]t
SFX %   0   amam     [^âç][r]t
SFX %   0   amâm     [^âç][r]t
SFX %   0   amas     [^âç][r]t
SFX %   0   amâs     [^âç][r]t
SFX %   0   ami      [^âç][r]t
SFX %   0   amie     [^âç][r]t
SFX %   0   amiem    [^âç][r]t
SFX %   0   amo      [^âç][r]t
SFX %   0   amos     [^âç][r]t
SFX %   0   amu      [^âç][r]t
SFX %   0   amus     [^âç][r]t
SFX %   gt   dzoða      [g]t
SFX %   gt   dzoðâ      [g]t
SFX %   gt   dzoðai     [g]t
SFX %   gt   dzoðais    [g]t
SFX %   gt   dzoðajâ    [g]t
SFX %   gt   dzoðajai   [g]t
SFX %   gt   dzoðajam   [g]t
SFX %   gt   dzoðajâm   [g]t
SFX %   gt   dzoðajâs   [g]t
SFX %   gt   dzoðajiem  [g]t
SFX %   gt   dzoðajos   [g]t
SFX %   gt   dzoðam     [g]t
SFX %   gt   dzoðâm     [g]t
SFX %   gt   dzoðas     [g]t
SFX %   gt   dzoðâs     [g]t
SFX %   gt   dzoði      [g]t
SFX %   gt   dzoðie     [g]t
SFX %   gt   dzoðiem    [g]t
SFX %   gt   dzoðo      [g]t
SFX %   gt   dzoðos     [g]t
SFX %   gt   dzoðs      [g]t
SFX %   gt   dzoðu      [g]t
SFX %   gt   dzoðus     [g]t
SFX %   gt   dzams      [g]t
SFX %   gt   dzama      [g]t
SFX %   gt   dzamâ      [g]t
SFX %   gt   dzamai     [g]t
SFX %   gt   dzamais    [g]t
SFX %   gt   dzamajâ    [g]t
SFX %   gt   dzamajai   [g]t
SFX %   gt   dzamajam   [g]t
SFX %   gt   dzamajâm   [g]t
SFX %   gt   dzamajâs   [g]t
SFX %   gt   dzamajiem  [g]t
SFX %   gt   dzamajos   [g]t
SFX %   gt   dzamam     [g]t
SFX %   gt   dzamâm     [g]t
SFX %   gt   dzamas     [g]t
SFX %   gt   dzamâs     [g]t
SFX %   gt   dzami      [g]t
SFX %   gt   dzamie     [g]t
SFX %   gt   dzamiem    [g]t
SFX %   gt   dzamo      [g]t
SFX %   gt   dzamos     [g]t
SFX %   gt   dzamu      [g]t
SFX %   gt   dzamus     [g]t
SFX %   kt   coða      [k]t
SFX %   kt   coðâ      [k]t
SFX %   kt   coðai     [k]t
SFX %   kt   coðais    [k]t
SFX %   kt   coðajâ    [k]t
SFX %   kt   coðajai   [k]t
SFX %   kt   coðajam   [k]t
SFX %   kt   coðajâm   [k]t
SFX %   kt   coðajâs   [k]t
SFX %   kt   coðajiem  [k]t
SFX %   kt   coðajos   [k]t
SFX %   kt   coðam     [k]t
SFX %   kt   coðâm     [k]t
SFX %   kt   coðas     [k]t
SFX %   kt   coðâs     [k]t
SFX %   kt   coði      [k]t
SFX %   kt   coðie     [k]t
SFX %   kt   coðiem    [k]t
SFX %   kt   coðo      [k]t
SFX %   kt   coðos     [k]t
SFX %   kt   coðs      [k]t
SFX %   kt   coðu      [k]t
SFX %   kt   coðus     [k]t
SFX %   kt   cams      [k]t
SFX %   kt   cama      [k]t
SFX %   kt   camâ      [k]t
SFX %   kt   camai     [k]t
SFX %   kt   camais    [k]t
SFX %   kt   camajâ    [k]t
SFX %   kt   camajai   [k]t
SFX %   kt   camajam   [k]t
SFX %   kt   camajâm   [k]t
SFX %   kt   camajâs   [k]t
SFX %   kt   camajiem  [k]t
SFX %   kt   camajos   [k]t
SFX %   kt   camam     [k]t
SFX %   kt   camâm     [k]t
SFX %   kt   camas     [k]t
SFX %   kt   camâs     [k]t
SFX %   kt   cami      [k]t
SFX %   kt   camie     [k]t
SFX %   kt   camiem    [k]t
SFX %   kt   camo      [k]t
SFX %   kt   camos     [k]t
SFX %   kt   camu      [k]t
SFX %   kt   camus     [k]t
SFX %   ârt   aroða      [â]rt
SFX %   ârt   aroðâ      [â]rt
SFX %   ârt   aroðai     [â]rt
SFX %   ârt   aroðais    [â]rt
SFX %   ârt   aroðajâ    [â]rt
SFX %   ârt   aroðajai   [â]rt
SFX %   ârt   aroðajam   [â]rt
SFX %   ârt   aroðajâm   [â]rt
SFX %   ârt   aroðajâs   [â]rt
SFX %   ârt   aroðajiem  [â]rt
SFX %   ârt   aroðajos   [â]rt
SFX %   ârt   aroðam     [â]rt
SFX %   ârt   aroðâm     [â]rt
SFX %   ârt   aroðas     [â]rt
SFX %   ârt   aroðâs     [â]rt
SFX %   ârt   aroði      [â]rt
SFX %   ârt   aroðie     [â]rt
SFX %   ârt   aroðiem    [â]rt
SFX %   ârt   aroðo      [â]rt
SFX %   ârt   aroðos     [â]rt
SFX %   ârt   aroðs      [â]rt
SFX %   ârt   aroðu      [â]rt
SFX %   ârt   aroðus     [â]rt
SFX %   ârt   arams      [â]rt
SFX %   ârt   arama      [â]rt
SFX %   ârt   aramâ      [â]rt
SFX %   ârt   aramai     [â]rt
SFX %   ârt   aramais    [â]rt
SFX %   ârt   aramajâ    [â]rt
SFX %   ârt   aramajai   [â]rt
SFX %   ârt   aramajam   [â]rt
SFX %   ârt   aramajâm   [â]rt
SFX %   ârt   aramajâs   [â]rt
SFX %   ârt   aramajiem  [â]rt
SFX %   ârt   aramajos   [â]rt
SFX %   ârt   aramam     [â]rt
SFX %   ârt   aramâm     [â]rt
SFX %   ârt   aramas     [â]rt
SFX %   ârt   aramâs     [â]rt
SFX %   ârt   arami      [â]rt
SFX %   ârt   aramie     [â]rt
SFX %   ârt   aramiem    [â]rt
SFX %   ârt   aramo      [â]rt
SFX %   ârt   aramos     [â]rt
SFX %   ârt   aramu      [â]rt
SFX %   ârt   aramus     [â]rt
SFX %   çrt   eroða      [ç]rt
SFX %   çrt   eroðâ      [ç]rt
SFX %   çrt   eroðai     [ç]rt
SFX %   çrt   eroðais    [ç]rt
SFX %   çrt   eroðajâ    [ç]rt
SFX %   çrt   eroðajai   [ç]rt
SFX %   çrt   eroðajam   [ç]rt
SFX %   çrt   eroðajâm   [ç]rt
SFX %   çrt   eroðajâs   [ç]rt
SFX %   çrt   eroðajiem  [ç]rt
SFX %   çrt   eroðajos   [ç]rt
SFX %   çrt   eroðam     [ç]rt
SFX %   çrt   eroðâm     [ç]rt
SFX %   çrt   eroðas     [ç]rt
SFX %   çrt   eroðâs     [ç]rt
SFX %   çrt   eroði      [ç]rt
SFX %   çrt   eroðie     [ç]rt
SFX %   çrt   eroðiem    [ç]rt
SFX %   çrt   eroðo      [ç]rt
SFX %   çrt   eroðos     [ç]rt
SFX %   çrt   eroðs      [ç]rt
SFX %   çrt   eroðu      [ç]rt
SFX %   çrt   eroðus     [ç]rt
SFX %   çrt   erams      [ç]rt
SFX %   çrt   erama      [ç]rt
SFX %   çrt   eramâ      [ç]rt
SFX %   çrt   eramai     [ç]rt
SFX %   çrt   eramais    [ç]rt
SFX %   çrt   eramajâ    [ç]rt
SFX %   çrt   eramajai   [ç]rt
SFX %   çrt   eramajam   [ç]rt
SFX %   çrt   eramajâm   [ç]rt
SFX %   çrt   eramajâs   [ç]rt
SFX %   çrt   eramajiem  [ç]rt
SFX %   çrt   eramajos   [ç]rt
SFX %   çrt   eramam     [ç]rt
SFX %   çrt   eramâm     [ç]rt
SFX %   çrt   eramas     [ç]rt
SFX %   çrt   eramâs     [ç]rt
SFX %   çrt   erami      [ç]rt
SFX %   çrt   eramie     [ç]rt
SFX %   çrt   eramiem    [ç]rt
SFX %   çrt   eramo      [ç]rt
SFX %   çrt   eramos     [ç]rt
SFX %   çrt   eramu      [ç]rt
SFX %   çrt   eramus     [ç]rt

SFX e Y 25
SFX e   t   is      t
SFX e   t   uða     t
SFX e   t   uðam    t
SFX e   t   uðu     t
SFX e   t   uðâ     t
SFX e   t   usi     t
SFX e   t   uðas    t
SFX e   t   uðai    t
SFX e   t   uði     t
SFX e   t   uðiem   t
SFX e   t   uðus    t
SFX e   t   uðos    t
SFX e   t   uðâm    t
SFX e   t   uðâs    t
SFX e   t   uðais   t
SFX e   t   uðajam  t
SFX e   t   uðo     t
SFX e   t   uðajâ   t
SFX e   t   usî     t
SFX e   t   uðajai  t
SFX e   t   uðie    t
SFX e   t   uðajiem t
SFX e   t   uðajos  t
SFX e   t   uðajâm  t
SFX e   t   uðajâs  t

SFX 9 Y 177
SFX 9   t   is      [^gîklû]t
SFX 9   t   uða     [^lûî]t
SFX 9   t   uðam    [^lûî]t
SFX 9   t   uðu     [^lûî]t
SFX 9   t   uðâ     [^lûî]t
SFX 9   t   usi     [^lûî]t
SFX 9   t   uðas    [^lûî]t
SFX 9   t   uðai    [^lûî]t
SFX 9   t   uði     [^lûî]t
SFX 9   t   uðiem   [^lûî]t
SFX 9   t   uðus    [^lûî]t
SFX 9   t   uðos    [^lûî]t
SFX 9   t   uðâm    [^lûî]t
SFX 9   t   uðâs    [^lûî]t
SFX 9   t   uðais   [^lûî]t
SFX 9   t   uðajam  [^lûî]t
SFX 9   t   uðo     [^lûî]t
SFX 9   t   uðajâ   [^lûî]t
SFX 9   t   usî     [^lûî]t
SFX 9   t   uðajai  [^lûî]t
SFX 9   t   uðie    [^lûî]t
SFX 9   t   uðajiem [^lûî]t
SFX 9   t   uðajos  [^lûî]t
SFX 9   t   uðajâm  [^lûî]t
SFX 9   t   uðajâs  [^lûî]t
SFX 9   kt  cis     [k]t
SFX 9   gt  dzis    [g]t
SFX 9   ût   uvis      [û]t
SFX 9   ût   uvuða     [û]t
SFX 9   ût   uvuðam    [û]t
SFX 9   ût   uvuðu     [û]t
SFX 9   ût   uvuðâ     [û]t
SFX 9   ût   uvusi     [û]t
SFX 9   ût   uvuðas    [û]t
SFX 9   ût   uvuðai    [û]t
SFX 9   ût   uvuði     [û]t
SFX 9   ût   uvuðiem   [û]t
SFX 9   ût   uvuðus    [û]t
SFX 9   ût   uvuðos    [û]t
SFX 9   ût   uvuðâm    [û]t
SFX 9   ût   uvuðâs    [û]t
SFX 9   ût   uvuðais   [û]t
SFX 9   ût   uvuðajam  [û]t
SFX 9   ût   uvuðo     [û]t
SFX 9   ût   uvuðajâ   [û]t
SFX 9   ût   uvusî     [û]t
SFX 9   ût   uvuðajai  [û]t
SFX 9   ût   uvuðie    [û]t
SFX 9   ût   uvuðajiem [û]t
SFX 9   ût   uvuðajos  [û]t
SFX 9   ût   uvuðajâm  [û]t
SFX 9   ût   uvuðajâs  [û]t
SFX 9   ît   inis      [î]t
SFX 9   ît   inuða     [î]t
SFX 9   ît   inuðam    [î]t
SFX 9   ît   inuðu     [î]t
SFX 9   ît   inuðâ     [î]t
SFX 9   ît   inusi     [î]t
SFX 9   ît   inuðas    [î]t
SFX 9   ît   inuðai    [î]t
SFX 9   ît   inuði     [î]t
SFX 9   ît   inuðiem   [î]t
SFX 9   ît   inuðus    [î]t
SFX 9   ît   inuðos    [î]t
SFX 9   ît   inuðâm    [î]t
SFX 9   ît   inuðâs    [î]t
SFX 9   ît   inuðais   [î]t
SFX 9   ît   inuðajam  [î]t
SFX 9   ît   inuðo     [î]t
SFX 9   ît   inuðajâ   [î]t
SFX 9   ît   inusî     [î]t
SFX 9   ît   inuðajai  [î]t
SFX 9   ît   inuðie    [î]t
SFX 9   ît   inuðajiem [î]t
SFX 9   ît   inuðajos  [î]t
SFX 9   ît   inuðajâm  [î]t
SFX 9   ît   inuðajâs  [î]t
SFX 9   t   is      [^eiu]lt
SFX 9   t   uða     [^eiu]lt
SFX 9   t   uðam    [^eiu]lt
SFX 9   t   uðu     [^eiu]lt
SFX 9   t   uðâ     [^eiu]lt
SFX 9   t   usi     [^eiu]lt
SFX 9   t   uðas    [^eiu]lt
SFX 9   t   uðai    [^eiu]lt
SFX 9   t   uði     [^eiu]lt
SFX 9   t   uðiem   [^eiu]lt
SFX 9   t   uðus    [^eiu]lt
SFX 9   t   uðos    [^eiu]lt
SFX 9   t   uðâm    [^eiu]lt
SFX 9   t   uðâs    [^eiu]lt
SFX 9   t   uðais   [^eiu]lt
SFX 9   t   uðajam  [^eiu]lt
SFX 9   t   uðo     [^eiu]lt
SFX 9   t   uðajâ   [^eiu]lt
SFX 9   t   usî     [^eiu]lt
SFX 9   t   uðajai  [^eiu]lt
SFX 9   t   uðie    [^eiu]lt
SFX 9   t   uðajiem [^eiu]lt
SFX 9   t   uðajos  [^eiu]lt
SFX 9   t   uðajâm  [^eiu]lt
SFX 9   t   uðajâs  [^eiu]lt
SFX 9   elt   çlis      [e]lt
SFX 9   elt   çluða     [e]lt
SFX 9   elt   çluðam    [e]lt
SFX 9   elt   çluðu     [e]lt
SFX 9   elt   çluðâ     [e]lt
SFX 9   elt   çlusi     [e]lt
SFX 9   elt   çluðas    [e]lt
SFX 9   elt   çluðai    [e]lt
SFX 9   elt   çluði     [e]lt
SFX 9   elt   çluðiem   [e]lt
SFX 9   elt   çluðus    [e]lt
SFX 9   elt   çluðos    [e]lt
SFX 9   elt   çluðâm    [e]lt
SFX 9   elt   çluðâs    [e]lt
SFX 9   elt   çluðais   [e]lt
SFX 9   elt   çluðajam  [e]lt
SFX 9   elt   çluðo     [e]lt
SFX 9   elt   çluðajâ   [e]lt
SFX 9   elt   çlusî     [e]lt
SFX 9   elt   çluðajai  [e]lt
SFX 9   elt   çluðie    [e]lt
SFX 9   elt   çluðajiem [e]lt
SFX 9   elt   çluðajos  [e]lt
SFX 9   elt   çluðajâm  [e]lt
SFX 9   elt   çluðajâs  [e]lt
SFX 9   ilt   îlis      [i]lt
SFX 9   ilt   îluða     [i]lt
SFX 9   ilt   îluðam    [i]lt
SFX 9   ilt   îluðu     [i]lt
SFX 9   ilt   îluðâ     [i]lt
SFX 9   ilt   îlusi     [i]lt
SFX 9   ilt   îluðas    [i]lt
SFX 9   ilt   îluðai    [i]lt
SFX 9   ilt   îluði     [i]lt
SFX 9   ilt   îluðiem   [i]lt
SFX 9   ilt   îluðus    [i]lt
SFX 9   ilt   îluðos    [i]lt
SFX 9   ilt   îluðâm    [i]lt
SFX 9   ilt   îluðâs    [i]lt
SFX 9   ilt   îluðais   [i]lt
SFX 9   ilt   îluðajam  [i]lt
SFX 9   ilt   îluðo     [i]lt
SFX 9   ilt   îluðajâ   [i]lt
SFX 9   ilt   îlusî     [i]lt
SFX 9   ilt   îluðajai  [i]lt
SFX 9   ilt   îluðie    [i]lt
SFX 9   ilt   îluðajiem [i]lt
SFX 9   ilt   îluðajos  [i]lt
SFX 9   ilt   îluðajâm  [i]lt
SFX 9   ilt   îluðajâs  [i]lt
SFX 9   ult   ûlis      [u]lt
SFX 9   ult   ûluða     [u]lt
SFX 9   ult   ûluðam    [u]lt
SFX 9   ult   ûluðu     [u]lt
SFX 9   ult   ûluðâ     [u]lt
SFX 9   ult   ûlusi     [u]lt
SFX 9   ult   ûluðas    [u]lt
SFX 9   ult   ûluðai    [u]lt
SFX 9   ult   ûluði     [u]lt
SFX 9   ult   ûluðiem   [u]lt
SFX 9   ult   ûluðus    [u]lt
SFX 9   ult   ûluðos    [u]lt
SFX 9   ult   ûluðâm    [u]lt
SFX 9   ult   ûluðâs    [u]lt
SFX 9   ult   ûluðais   [u]lt
SFX 9   ult   ûluðajam  [u]lt
SFX 9   ult   ûluðo     [u]lt
SFX 9   ult   ûluðajâ   [u]lt
SFX 9   ult   ûlusî     [u]lt
SFX 9   ult   ûluðajai  [u]lt
SFX 9   ult   ûluðie    [u]lt
SFX 9   ult   ûluðajiem [u]lt
SFX 9   ult   ûluðajos  [u]lt
SFX 9   ult   ûluðajâm  [u]lt
SFX 9   ult   ûluðajâs  [u]lt

SFX b  Y 50
SFX b   t   jis      [^s]t
SFX b   t   juða     [^s]t
SFX b   t   juðam    [^s]t
SFX b   t   juðu     [^s]t
SFX b   t   juðâ     [^s]t
SFX b   t   jusi     [^s]t
SFX b   t   juðas    [^s]t
SFX b   t   juðai    [^s]t
SFX b   t   juði     [^s]t
SFX b   t   juðiem   [^s]t
SFX b   t   juðus    [^s]t
SFX b   t   juðos    [^s]t
SFX b   t   juðâm    [^s]t
SFX b   t   juðâs    [^s]t
SFX b   t   juðais   [^s]t
SFX b   t   juðajam  [^s]t
SFX b   t   juðo     [^s]t
SFX b   t   juðajâ   [^s]t
SFX b   t   jusî     [^s]t
SFX b   t   juðajai  [^s]t
SFX b   t   juðie    [^s]t
SFX b   t   juðajiem [^s]t
SFX b   t   juðajos  [^s]t
SFX b   t   juðajâm  [^s]t
SFX b   t   juðajâs  [^s]t
SFX b   st   dis      [s]t
SFX b   st   duða     [s]t
SFX b   st   duðam    [s]t
SFX b   st   duðu     [s]t
SFX b   st   duðâ     [s]t
SFX b   st   dusi     [s]t
SFX b   st   duðas    [s]t
SFX b   st   duðai    [s]t
SFX b   st   duði     [s]t
SFX b   st   duðiem   [s]t
SFX b   st   duðus    [s]t
SFX b   st   duðos    [s]t
SFX b   st   duðâm    [s]t
SFX b   st   duðâs    [s]t
SFX b   st   duðais   [s]t
SFX b   st   duðajam  [s]t
SFX b   st   duðo     [s]t
SFX b   st   duðajâ   [s]t
SFX b   st   dusî     [s]t
SFX b   st   duðajai  [s]t
SFX b   st   duðie    [s]t
SFX b   st   duðajiem [s]t
SFX b   st   duðajos  [s]t
SFX b   st   duðajâm  [s]t
SFX b   st   duðajâs  [s]t


SFX I Y 23
SFX I  t    ts      t
SFX I  t    ta      t
SFX I  t    tai     t
SFX I  t    tais    t
SFX I  t    tajai   t
SFX I  t    tajam   t
SFX I  t    tajiem  t
SFX I  t    tajos   t
SFX I  t    tajâ    t
SFX I  t    tajâm   t
SFX I  t    tajâs   t
SFX I  t    tam     t
SFX I  t    tas     t
SFX I  t    ti      t
SFX I  t    tie     t
SFX I  t    tiem    t
SFX I  t    to      t
SFX I  t    tos     t
SFX I  t    tus     t
SFX I  t    tâ      t
SFX I  t    tâm     t
SFX I  t    tâs     t
SFX I  t    tu      t

SFX & Y 13
SFX &  0     âks     [âçîo]t
SFX &  0     âka     [âçîo]t
SFX &  0     âkas    [âçîo]t
SFX &  0     âkam    [âçîo]t
SFX &  0     âkai    [âçîo]t
SFX &  0     âku     [âçîo]t
SFX &  0     âkâ     [âçîo]t
SFX &  0     âki     [âçîo]t
SFX &  0     âkiem   [âçîo]t
SFX &  0     âkâm    [âçîo]t
SFX &  0     âkus    [âçîo]t
SFX &  0     âkos    [âçîo]t
SFX &  0     âkâs    [âçîo]t

SFX * Y 10
SFX *  0     âkais   [âçîo]t
SFX *  0     âkajam  [âçîo]t
SFX *  0     âkajai  [âçîo]t
SFX *  0     âko     [âçîo]t
SFX *  0     âkajâ   [âçîo]t
SFX *  0     âkie    [âçîo]t
SFX *  0     âkajiem [âçîo]t
SFX *  0     âkajâm  [âçîo]t
SFX *  0     âkajos  [âçîo]t
SFX *  0     âkajâs  [âçîo]t


SFX < Y 13
SFX <  t     joðâks     [âçîo]t
SFX <  t     joðâka     [âçîo]t
SFX <  t     joðâkas    [âçîo]t
SFX <  t     joðâkam    [âçîo]t
SFX <  t     joðâkai    [âçîo]t
SFX <  t     joðâku     [âçîo]t
SFX <  t     joðâkâ     [âçîo]t
SFX <  t     joðâki     [âçîo]t
SFX <  t     joðâkiem   [âçîo]t
SFX <  t     joðâkâm    [âçîo]t
SFX <  t     joðâkus    [âçîo]t
SFX <  t     joðâkos    [âçîo]t
SFX <  t     joðâkâs    [âçîo]t

SFX > Y 10
SFX >  t     joðâkais   [âçîo]t
SFX >  t     joðâkajam  [âçîo]t
SFX >  t     joðâkajai  [âçîo]t
SFX >  t     joðâko     [âçîo]t
SFX >  t     joðâkajâ   [âçîo]t
SFX >  t     joðâkie    [âçîo]t
SFX >  t     joðâkajiem [âçîo]t
SFX >  t     joðâkajâm  [âçîo]t
SFX >  t     joðâkajos  [âçîo]t
SFX >  t     joðâkajâs  [âçîo]t

SFX , Y 13
SFX ,  t     jamâks     [âçîo]t
SFX ,  t     jamâka     [âçîo]t
SFX ,  t     jamâkas    [âçîo]t
SFX ,  t     jamâkam    [âçîo]t
SFX ,  t     jamâkai    [âçîo]t
SFX ,  t     jamâku     [âçîo]t
SFX ,  t     jamâkâ     [âçîo]t
SFX ,  t     jamâki     [âçîo]t
SFX ,  t     jamâkiem   [âçîo]t
SFX ,  t     jamâkâm    [âçîo]t
SFX ,  t     jamâkus    [âçîo]t
SFX ,  t     jamâkos    [âçîo]t
SFX ,  t     jamâkâs    [âçîo]t

SFX . Y 10
SFX .  t     jamâkais   [âçîo]t
SFX .  t     jamâkajam  [âçîo]t
SFX .  t     jamâkajai  [âçîo]t
SFX .  t     jamâko     [âçîo]t
SFX .  t     jamâkajâ   [âçîo]t
SFX .  t     jamâkie    [âçîo]t
SFX .  t     jamâkajiem [âçîo]t
SFX .  t     jamâkajâm  [âçîo]t
SFX .  t     jamâkajos  [âçîo]t
SFX .  t     jamâkajâs  [âçîo]t


SFX 0 Y 1
SFX 0   0     u     t

SFX J Y 21
SFX J  t   ðana   [^sz]t
SFX J  t   ðanas  [^sz]t
SFX J  t   ðanai  [^sz]t
SFX J  t   ðanu   [^sz]t
SFX J  t   ðanâ   [^sz]t
SFX J  t   ðanâs  [^sz]t
SFX J  t   ðanâm  [^sz]t
SFX J  st  ðana   [s]t
SFX J  st  ðanas  [s]t
SFX J  st  ðanai  [s]t
SFX J  st  ðanu   [s]t
SFX J  st  ðanâ   [s]t
SFX J  st  ðanâs  [s]t
SFX J  st  ðanâm  [s]t
SFX J  zt  ðana   [z]t
SFX J  zt  ðanas  [z]t
SFX J  zt  ðanai  [z]t
SFX J  zt  ðanu   [z]t
SFX J  zt  ðanâ   [z]t
SFX J  zt  ðanâs  [z]t
SFX J  zt  ðanâm  [z]t



SFX d Y 16
SFX d   0   ies      t
SFX d   t   ðos      [^sz]t
SFX d   t   sies     [^sz]t
SFX d   t   simies   [^sz]t
SFX d   t   sieties  [^sz]t
SFX d   t   sities   [^sz]t
SFX d   t   îðos     [z]t
SFX d   t   îsies    [z]t
SFX d   t   îsimies  [z]t
SFX d   t   îsieties [z]t
SFX d   t   îsities  [z]t
SFX d   st  tîðos     [s]t
SFX d   st  tîsies    [s]t
SFX d   st  tîsimies  [s]t
SFX d   st  tîsieties [s]t
SFX d   st  tîsities  [s]t


SFX g Y 7
SFX g   t   jos     [âçîoû]t
SFX g   t   jies    [âçîoû]t
SFX g   t   jâs     [âçîoû]t
SFX g   t   jâmies  [âçîoû]t
SFX g   t   jâties  [âçîoû]t
SFX g   0   os      [âçîoû]t
SFX g   t   ðoties  [âçîoû]t


SFX A Y 28
SFX A ties jos      .
SFX A ties jies     .
SFX A ties jas      .
SFX A ties jamies   .
SFX A ties jaties   .
SFX A ties jâs      .
SFX A ties jâmies   .
SFX A ties jâties   .
SFX A ties ðos      .
SFX A ties sies     .
SFX A ties simies   .
SFX A ties sieties  .
SFX A ties sities   .
SFX A ties jieties  .
SFX A ties tos      .
SFX A ties joties   .
SFX A ties ðoties   .
SFX A ties damies   .
SFX A ties damâs    .
SFX A ties joðies   .
SFX A ties joðos    .
SFX A ties joðâs    .
SFX A ties jusies   .
SFX A ties juðies   .
SFX A ties juðos    .
SFX A ties juðâs    .
SFX A ties ðanos    .
SFX A ties ðanâs    .

SFX D Y 50
SFX D âties  os     [â]ties
SFX D âties  ies    [â]ties
SFX D âties  âs     [â]ties
SFX D âties  âmies  [â]ties
SFX D âties  âties  [â]ties
SFX D âties  ieties [â]ties
SFX D âties  oties  [â]ties
SFX D âties  oðies  [â]ties
SFX D âties  oðos   [â]ties
SFX D âties  oðâs   [â]ties
SFX D çties  os     [ç]ties
SFX D çties  ies    [ç]ties
SFX D çties  as     [ç]ties
SFX D çties  amies  [ç]ties
SFX D çties  aties  [ç]ties
SFX D çties  ieties [ç]ties
SFX D çties  oties  [ç]ties
SFX D çties  oðies  [ç]ties
SFX D çties  oðos   [ç]ties
SFX D çties  oðâs   [ç]ties
SFX D îties  os     [î]ties
SFX D îties  ies    [î]ties
SFX D îties  âs     [î]ties
SFX D îties  âmies  [î]ties
SFX D îties  âties  [î]ties
SFX D îties  ieties [î]ties
SFX D îties  oties  [î]ties
SFX D îties  oðies  [î]ties
SFX D îties  oðos   [î]ties
SFX D îties  oðâs   [î]ties
SFX D ies    os      [âçî]ties
SFX D ties   jos     [âçî]ties
SFX D ties   jies    [âçî]ties
SFX D ties   jâs     [âçî]ties
SFX D ties   jâmies  [âçî]ties
SFX D ties   jâties  [âçî]ties
SFX D ties   ðos     [âçî]ties
SFX D ties   sies    [âçî]ties
SFX D ties   sieties [âçî]ties
SFX D ties   simies  [âçî]ties
SFX D ties   sities  [âçî]ties
SFX D ties   damies  [âçî]ties
SFX D ties   damâs   [âçî]ties
SFX D ties   jusies  [âçî]ties
SFX D ties   juðies  [âçî]ties
SFX D ties   juðos   [âçî]ties
SFX D ties   juðâs   [âçî]ties
SFX D ties   ðanos   [âçî]ties
SFX D ties   ðanâs   [âçî]ties
SFX D ties   ðoties  [âçî]ties



SFX T Y 15
SFX T   t   os      [^s]t
SFX T   t   ies     [^s]t
SFX T   t   âs      [^s]t
SFX T   t   âmies   [^s]t
SFX T   t   âties   [^s]t
SFX T   t  os     [^îû][s]t
SFX T   t  ies    [^îû][^s]t
SFX T   t  âs     [^îû][^s]t
SFX T   t  âmies  [^îû][^s]t
SFX T   t  âties  [^îû][^s]t
SFX T   st  dos     [îû][s]t
SFX T   st  dies    [îû][s]t
SFX T   st  dâs     [îû][s]t
SFX T   st  dâmies  [îû][s]t
SFX T   st  dâties  [îû][s]t


SFX R Y 8
SFX R   t  stos     t
SFX R   t  sties    t
SFX R   t  stas     t
SFX R   t  stamies  t
SFX R   t  staties  t
SFX R   t  stieties t
SFX R   t  stoties  t
SFX R   t  ðoties   t









SFX O Y 10
SFX O  s  a   [s]
SFX O  s  am  [s]
SFX O  s  u   [s]
SFX O  s  â   [s]
SFX O  s  0   [s]
SFX O  ð  a    [ð]
SFX O  ð  am   [ð]
SFX O  ð  u    [ð]
SFX O  ð  â    [ð]
SFX O  ð  0    [ð]

SFX i Y 8
SFX i  s  i    [s]
SFX i  s  iem  [s]
SFX i  s  us   [s]
SFX i  s  os   [s]
SFX i  ð  i    [ð]
SFX i  ð  iem  [ð]
SFX i  ð  us   [ð]
SFX i  ð  os   [ð]

SFX t Y 24
SFX t  s   iò    [^gk]s
SFX t  gs  dziò  [g]s
SFX t  ks  ciò   [k]s
SFX t  s   iòð   [^gk]s
SFX t  s   iòa   [^gk]s
SFX t  s   iòam  [^gk]s
SFX t  s   iòu   [^gk]s
SFX t  s   iòâ   [^gk]s
SFX t  gs  dziòð   [g]s
SFX t  gs  dziòa   [g]s
SFX t  gs  dziòam  [g]s
SFX t  gs  dziòu   [g]s
SFX t  gs  dziòâ   [g]s
SFX t  ks  ciòð   [k]s
SFX t  ks  ciòa   [k]s
SFX t  ks  ciòam  [k]s
SFX t  ks  ciòu   [k]s
SFX t  ks  ciòâ   [k]s
SFX t  ð   iòð   [ð]
SFX t  ð   iòa   [ð]
SFX t  ð   iòam  [ð]
SFX t  ð   iòu   [ð]
SFX t  ð   iòâ   [ð]
SFX t  ð   iò    [ð]

SFX v Y 16
SFX v  s   iòi   [^gk]s
SFX v  s   iòus  [^gk]s
SFX v  s   iòiem [^gk]s
SFX v  s   iòos  [^gk]s
SFX v  gs  dziòi   [g]s
SFX v  gs  dziòus  [g]s
SFX v  gs  dziòiem [g]s
SFX v  gs  dziòos  [g]s
SFX v  ks  ciòi     [k]s
SFX v  ks  ciòus    [k]s
SFX v  ks  ciòiem   [k]s
SFX v  ks  ciòos    [k]s
SFX v  ð   iòi     [ð]
SFX v  ð   iòus    [ð]
SFX v  ð   iòiem   [ð]
SFX v  ð   iòos    [ð]

SFX o Y 4
SFX o  0   em   [i]  
SFX o  i   os   [i]
SFX o  i   u    [i]
SFX o  i   us   [i]

SFX x Y 51
SFX x  s   as   [j]s
SFX x  s   ai   [j]s
SFX x  s   âm   [j]s
SFX x  s   âs   [j]s
SFX x  gs  ìe   [o]gs
SFX x  gs  ìes  [o]gs
SFX x  gs  ìei  [o]gs
SFX x  gs  ìi   [o]gs
SFX x  gs  ìç   [o]gs
SFX x  gs  ìu   [o]gs
SFX x  gs  ìçm  [o]gs
SFX x  gs  ìçs  [o]gs
SFX x  ks  ce   nieks
SFX x  ks  ces  nieks
SFX x  ks  cei  nieks
SFX x  ks  ci   nieks
SFX x  ks  cç   nieks
SFX x  ks  èu   nieks
SFX x  ks  cçm  nieks
SFX x  ks  cçs  nieks
SFX x  s  e   [flrst]s
SFX x  s  es  [flrst]s
SFX x  s  ei  [flrst]s
SFX x  s  ç   [flrst]s
SFX x  s  çm  [flrst]s
SFX x  s  çs  [flrst]s
SFX x  s   e    [aâeodt][nr]s
SFX x  s   es   [aâeodt][nr]s
SFX x  s   ei   [aâeodt][nr]s
SFX x  s   ç    [aâeodt][nr]s
SFX x  s   çm   [aâeodt][nr]s
SFX x  s   çs   [aâeodt][nr]s
SFX x  ns  òu    [^ç]ns
SFX x  is  e    [ílnprt]is
SFX x  is  es   [ílnprt]is
SFX x  is  ei   [ílnprt]is
SFX x  is  ç    [ílnprt]is
SFX x  is  çm   [ílnprt]is
SFX x  is  çs   [ílnprt]is
SFX x e es e
SFX x e em e
SFX x e i  e
SFX x e ç  e
SFX x e çm e
SFX x e çs e
SFX x a as a
SFX x a am a
SFX x a u  a
SFX x a â  a
SFX x a âm a
SFX x a âs a

SFX P Y 24
SFX P   is    a      [^bcdlmnpvtsz]is
SFX P   is    ja     [bpmv]is
SFX P   cis   èa     [c]is
SFX P   dis   þa     [d]is
SFX P   sis   ða     [s]is
SFX P   tis   ða     [^as][t]is
SFX P   is    a      [a][t]is
SFX P   is    a      [s][t]is
SFX P   zis   þa     [z]is
SFX P   nis   òa     [^lsz][n]is
SFX P   lis   ïa     [^lsz][l]is
SFX P   lnis  ïòa    [l]nis
SFX P   snis  ðòa    [s]nis
SFX P   znis  þòa    [z]nis
SFX P   llis  ïïa    [l]lis
SFX P   nnis  òòa    [n]nis
SFX P   slis  ðïa    [s]lis
SFX P   zlis  þïa    [z]lis
SFX P   s     m      [i]s
SFX P   s     0      [i]s
SFX P   is    î      [i]s
SFX P   s     im     [lns]s
SFX P   s     i      [lns]s
SFX P   s     î      [lns]s

SFX j Y 95
SFX j   is    ji     [bpmv]is
SFX j   is    i      [ìríj]is
SFX j   tis   ði     [^as][t]is
SFX j   is    i      [a][t]is
SFX j   is    i      [s][t]is
SFX j   cis   èi     [c]is
SFX j   dis   þi     [d]is
SFX j   zis   þi     [z]is
SFX j   sis   ði     [s]is
SFX j   nis   òi     [^lsz][n]is
SFX j   lis   ïi     [^lsz][l]is
SFX j   lnis  ïòi    [l]nis
SFX j   snis  ðòi    [s]nis
SFX j   znis  þòi    [z]nis
SFX j   llis  ïïi    [l]lis
SFX j   nnis  òòi    [n]nis
SFX j   slis  ðïi    [s]lis
SFX j   zlis  þïi    [z]lis
SFX j   ns    òi     [n]s
SFX j   is    ju     [bpmv]is
SFX j   is    u      [ìríj]is
SFX j   tis   ðu     [^as][t]is
SFX j   is    u      [a][t]is
SFX j   is    u      [s][t]is
SFX j   cis   èu     [c]is
SFX j   dis   þu     [d]is
SFX j   zis   þu     [z]is
SFX j   sis   ðu     [s]is
SFX j   nis   òu     [^lsz][n]is
SFX j   lis   ïu     [^lsz][l]is
SFX j   lnis  ïòu    [l]nis
SFX j   snis  ðòu    [s]nis
SFX j   znis  þòu    [z]nis
SFX j   llis  ïïu    [l]lis
SFX j   nnis  òòu    [n]nis
SFX j   slis  ðïu    [s]lis
SFX j   zlis  þïu    [z]lis
SFX j   ns    òu     [n]s
SFX j   is    jiem   [bpmv]is
SFX j   s     em     [ìríj]is
SFX j   tis   ðiem   [^as][t]is
SFX j   is    iem    [a][t]is
SFX j   is    iem    [s][t]is
SFX j   cis   èiem   [c]is
SFX j   dis   þiem   [d]is
SFX j   zis   þiem   [z]is
SFX j   sis   ðiem   [s]is
SFX j   nis   òiem   [^lsz][n]is
SFX j   lis   ïiem   [^lsz][l]is
SFX j   lnis  ïòiem  [l]nis
SFX j   snis  ðòiem  [s]nis
SFX j   znis  þòiem  [z]nis
SFX j   llis  ïïiem  [l]lis
SFX j   nnis  òòiem  [n]nis
SFX j   slis  ðïiem  [s]lis
SFX j   zlis  þïiem  [z]lis
SFX j   ns    òiem   [n]s
SFX j   is    jus    [bpmv]is
SFX j   is    us     [ìríj]is
SFX j   tis   ðus    [^as][t]is
SFX j   is    us     [a][t]is
SFX j   is    us     [s][t]is
SFX j   cis   èus    [c]is
SFX j   dis   þus    [d]is
SFX j   zis   þus    [z]is
SFX j   sis   ðus    [s]is
SFX j   nis   òus    [^lsz][n]is
SFX j   lis   ïus    [^lsz][l]is
SFX j   lnis  ïòus   [l]nis
SFX j   snis  ðòus   [s]nis
SFX j   znis  þòus   [z]nis
SFX j   llis  ïïus   [l]lis
SFX j   nnis  òòus   [n]nis
SFX j   slis  ðïus   [s]lis
SFX j   zlis  þïus   [z]lis
SFX j   ns    òus    [n]s
SFX j   is    jos    [bpmv]is
SFX j   is    os     [ìríj]is
SFX j   tis   ðos    [^as][t]is
SFX j   is    os     [a][t]is
SFX j   is    os     [s][t]is
SFX j   cis   èos    [c]is
SFX j   dis   þos    [d]is
SFX j   zis   þos    [z]is
SFX j   sis   ðos    [s]is
SFX j   nis   òos    [^lsz][n]is
SFX j   lis   ïos    [^lsz][l]is
SFX j   lnis  ïòos   [l]nis
SFX j   snis  ðòos   [s]nis
SFX j   znis  þòos   [z]nis
SFX j   llis  ïïos   [l]lis
SFX j   nnis  òòos   [n]nis
SFX j   slis  ðïos   [s]lis
SFX j   zlis  þïos   [z]lis
SFX j   ns    òos    [n]s

SFX u Y 6
SFX u   is     îtis  [i]s
SFX u   is     îða   [i]s
SFX u   is     îtim  [i]s
SFX u   is     îti   [i]s
SFX u   is     îtî   [i]s
SFX u   is     ît    [i]s

SFX w Y 5
SFX w   is     îði   [i]s
SFX w   is     îðu   [i]s
SFX w   is     îðiem [i]s
SFX w   is     îðus  [i]s
SFX w   is     îðos  [i]s




SFX S Y 12
SFX S  0   s   [ae]
SFX S  0   i   [ae]
SFX S  a   u    a
SFX S  a   â    a
SFX S  e   i    e
SFX S  e   ç    e
SFX S  s   ij  [^u]s
SFX S  s   i   [^u]s
SFX S  s   î   [^u]s
SFX S  s   m   [u]s
SFX S  s   0   [u]s
SFX S  us  û   [u]s




SFX m Y 67
SFX m  a     âm    a
SFX m  a     âs    a
SFX m  as    âm    [a]s
SFX m  as    âs    [a]s
SFX m  as    u     [a]s
SFX m  e     u    [^bcdlmnpstvz]e
SFX m  e     ju   [bmpv]e
SFX m  ce    èu   [c]e
SFX m  de    þu   [d]e
SFX m  le    ïu   [^l]le
SFX m  lle   ïïu  [l]le
SFX m  ne    òu   [^lsz][n]e
SFX m  lne   ïòu  [l]ne
SFX m  sne   ðòu  [s]ne
SFX m  zne   þòu  [z]ne
SFX m  se    ðu   [s]e
SFX m  te    ðu   [^s]te
SFX m  te    tu   [^k]ste
SFX m  ste   ðu   [k]ste
SFX m  ze    þu   [z]e
SFX m  e     çm   [e]
SFX m  e     çs   [e]
SFX m  es      u   [^bcdlmnpstvz]es
SFX m  es     ju   [bmpv]es
SFX m  ces    èu   [c]es
SFX m  des    þu   [d]es
SFX m  les    ïu   [^l]les
SFX m  lles   ïïu  [l]les
SFX m  nes    òu   [^sz][n]es
SFX m  lnes   ïòu  [l]nes
SFX m  snes   ðòu  [s]nes
SFX m  znes   þòu  [z]nes
SFX m  ses    ðu   [s]es
SFX m  tes    ðu   [^s]tes
SFX m  tes    tu   [^k]stes
SFX m  stes   ðu   [k]stes
SFX m  zes    þu   [z]es
SFX m  es     çm   [e]s
SFX m  es     çs   [e]s
SFX m  s     is   [^aeiu]s
SFX m  s     u    [^aeiudlntsvz]s
SFX m  ds    þu   [d]s
SFX m  ls    ïu   [l]s
SFX m  ns    òu   [^s]ns
SFX m  sns   ðòu  [s]ns
SFX m  s     ju   [v]s
SFX m  zs    þu   [z]s
SFX m  s     îm   [^aeiu]s
SFX m  s     îs   [^aeiu]s
SFX m  s     u    [s]s
SFX m  ts    ðu   [^âîurs]ts
SFX m  ts    tu   [âîurs]ts
SFX m  is     u    [^dlntsvz]is
SFX m  dis    þu   [d]is
SFX m  lis    ïu   [l]is
SFX m  nis    òu   [^s]nis
SFX m  snis   ðòu  [s]nis
SFX m  is     ju   [v]is
SFX m  zis    þu   [z]is
SFX m  is     îm   [i]s
SFX m  is     îs   [i]s
SFX m  is     u    [s]is
SFX m  tis    ðu   [^âîurs]tis
SFX m  tis    tu   [âîurs]tis
SFX m  us    i     [u]s
SFX m  us    iem   [u]s
SFX m  us    os    [u]s


SFX s Y 30
SFX s  a     iòa   [^gk]a
SFX s  a     iòas  [^gk]a
SFX s  a     iòai  [^gk]a
SFX s  a     iòu   [^gk]a
SFX s  a     iòâ   [^gk]a
SFX s  a     iò    [^gk]a
SFX s  ga    dziòa   [g]a
SFX s  ga    dziòas  [g]a
SFX s  ga    dziòai  [g]a
SFX s  ga    dziòu   [g]a
SFX s  ga    dziòâ   [g]a
SFX s  ga    dziò    [g]a
SFX s  ka    ciòa   [^s]ka
SFX s  ka    ciòas  [^s]ka
SFX s  ka    ciòai  [^s]ka
SFX s  ka    ciòu   [^s]ka
SFX s  ka    ciòâ   [^s]ka
SFX s  ka    ciò    [^s]ka
SFX s  a     iòa     [s]ka
SFX s  a     iòas    [s]ka
SFX s  a     iòai    [s]ka
SFX s  a     iòu     [s]ka
SFX s  a     iòâ     [s]ka
SFX s  a     iò     [s]ka
SFX s  e     ît    [e]
SFX s  e     îte   [e]
SFX s  e     îtes  [e]
SFX s  e     îtei  [e]
SFX s  e     îti   [e]
SFX s  e     îtç   [e]


SFX f Y 11
SFX f  a   iòâm    [^gk]a
SFX f  a   iòâs    [^gk]a
SFX f  ga  dziòâm   [g]a
SFX f  ga  dziòâs   [g]a
SFX f  ka  ciòâm   [^s]ka
SFX f  ka  ciòâs   [^s]ka
SFX f  a   iòâm    [s]ka
SFX f  a   iòâs    [s]ka
SFX f  e   îðu     [e]
SFX f  e   îtçm    [e]
SFX f  e   îtçs    [e]




SFX W Y 32
SFX W  s     ajai   [s]
SFX W  s     u      [s]
SFX W  s     ais    [s]
SFX W  s     am     [s]
SFX W  s     as     [s]
SFX W  s     ajiem  [s]
SFX W  s     ai     [s]
SFX W  s     ajâ    [s]
SFX W  s     o      [s]
SFX W  s     ie     [s]
SFX W  s     ajâs   [s]
SFX W  s     â      [s]
SFX W  s     a      [s]
SFX W  s     âs     [s]
SFX W  s     âm     [s]
SFX W  s     ajos   [s]
SFX W  s     ajam   [s]
SFX W  s     ajâm   [s]
SFX W  ð     o      [ð]
SFX W  ð     ai     [ð]
SFX W  ð     ajam   [ð]
SFX W  ð     ajiem  [ð]
SFX W  ð     ajai   [ð]
SFX W  ð     ajâ    [ð]
SFX W  ð     ie     [ð]
SFX W  ð     âm     [ð]
SFX W  ð     ais    [ð]
SFX W  ð     ajâm   [ð]
SFX W  ð     âs     [ð]
SFX W  ð     as     [ð]
SFX W  ð     ajâs   [ð]
SFX W  ð     ajos   [ð]

SFX Y Y 42
SFX Y  s     âk      [s]
SFX Y  s     âks     [s]
SFX Y  s     âka     [s]
SFX Y  s     âkas    [s]
SFX Y  s     âkam    [s]
SFX Y  s     âkai    [s]
SFX Y  s     âku     [s]
SFX Y  s     âkâ     [s]
SFX Y  s     âki     [s]
SFX Y  s     âkiem   [s]
SFX Y  s     âkâm    [s]
SFX Y  s     âkus    [s]
SFX Y  s     âkos    [s]
SFX Y  s     âkâs    [s]
SFX Y  ð     âk      [ð]
SFX Y  ð     âks     [ð]
SFX Y  ð     âka     [ð]
SFX Y  ð     âkas    [ð]
SFX Y  ð     âkam    [ð]
SFX Y  ð     âkai    [ð]
SFX Y  ð     âku     [ð]
SFX Y  ð     âkâ     [ð]
SFX Y  ð     âki     [ð]
SFX Y  ð     âkiem   [ð]
SFX Y  ð     âkâm    [ð]
SFX Y  ð     âkus    [ð]
SFX Y  ð     âkos    [ð]
SFX Y  ð     âkâs    [ð]
SFX Y  0     tâk      [âçîo]t
SFX Y  0     tâks     [âçîo]t
SFX Y  0     tâka     [âçîo]t
SFX Y  0     tâkas    [âçîo]t
SFX Y  0     tâkam    [âçîo]t
SFX Y  0     tâkai    [âçîo]t
SFX Y  0     tâku     [âçîo]t
SFX Y  0     tâkâ     [âçîo]t
SFX Y  0     tâki     [âçîo]t
SFX Y  0     tâkiem   [âçîo]t
SFX Y  0     tâkâm    [âçîo]t
SFX Y  0     tâkus    [âçîo]t
SFX Y  0     tâkos    [âçîo]t
SFX Y  0     tâkâs    [âçîo]t



SFX X Y 20
SFX X  s     âkais   [s]
SFX X  s     âkajam  [s]
SFX X  s     âkajai  [s]
SFX X  s     âko     [s]
SFX X  s     âkajâ   [s]
SFX X  s     âkie    [s]
SFX X  s     âkajiem [s]
SFX X  s     âkajâm  [s]
SFX X  s     âkajos  [s]
SFX X  s     âkajâs  [s]
SFX X  ð     âkais   [ð]
SFX X  ð     âkajam  [ð]
SFX X  ð     âkajai  [ð]
SFX X  ð     âko     [ð]
SFX X  ð     âkajâ   [ð]
SFX X  ð     âkie    [ð]
SFX X  ð     âkajiem [ð]
SFX X  ð     âkajâm  [ð]
SFX X  ð     âkajos  [ð]
SFX X  ð     âkajâs  [ð]

SFX y Y 13
SFX y  ais   0       [a]is
SFX y  ais   â       [a]is
SFX y  ais   âs      [a]is
SFX y  is    jam     [a]is
SFX y  is    jai     [a]is
SFX y  ais   o       [a]is
SFX y  is    jâ      [a]is
SFX y  ais   ie      [a]is
SFX y  is    jiem    [a]is
SFX y  is    jâm     [a]is
SFX y  ais   os      [a]is
SFX y  is    jos     [a]is
SFX y  is    jâs     [a]is


SFX q Y 45
SFX q  i   u    [i]
SFX q  i   as   [i]
SFX q  i   iem  [i]
SFX q  i   âm   [i]
SFX q  i   âs   [i]
SFX q  i   os   [i]
SFX q  i   us   [i]
SFX q  ais  â     [a]is
SFX q  ais  o     [a]is
SFX q  ais  âs    [a]is
SFX q  ais  os    [a]is
SFX q  ais  ie    [a]is
SFX q  is   jam   [a]is
SFX q  is   jâ    [a]is
SFX q  is   jai   [a]is
SFX q  is   jiem  [a]is
SFX q  is   jos   [a]is
SFX q  is   jâm   [a]is
SFX q  is   jâs   [a]is
SFX q  0   ais   [t]
SFX q  0   â     [t]
SFX q  0   o     [t]
SFX q  0   âs    [t]
SFX q  0   os    [t]
SFX q  0   ie    [t]
SFX q  0   ajam  [t]
SFX q  0   ajâ   [t]
SFX q  0   ajai  [t]
SFX q  0   ajiem [t]
SFX q  0   ajos  [t]
SFX q  0   ajâm  [t]
SFX q  0   ajâs  [t]
SFX q  ð   ðais  [ð]
SFX q  0   â     [ð]
SFX q  0   o     [ð]
SFX q  0   âs    [ð]
SFX q  0   os    [ð]
SFX q  0   ie    [ð]
SFX q  0   ajam  [ð]
SFX q  0   ajâ   [ð]
SFX q  0   ajai  [ð]
SFX q  0   ajiem [ð]
SFX q  0   ajos  [ð]
SFX q  0   ajâm  [ð]
SFX q  0   ajâs  [ð]
